【裁判字號】    99,訴,18
【裁判日期】    990610
【裁判案由】    販賣毒品
【裁判全文】
臺灣臺東地方法院刑事判決
公  訴  人  臺灣臺東地方法院檢察署
被      告  丙○○
選任辯護人  林長振  律師
被      告  己○○
指定辯護人  本院公設辯護人  甲○○
上列被告因販賣毒品等案件，經檢察官提起公訴（98年度偵字第
1705號）及追加起訴（98年度毒偵字第275號、99年度偵字第243
號，本院判決如下：
    主  文
丙○○犯附表一、五之罪，均累犯，各處附表一、五之刑，應執
行無期徒刑，褫奪公權終身，未扣案販賣毒品所得新臺幣壹仟壹
佰元，與己○○連帶沒收之，如全部或一部不能沒收時，以其與
己○○之財產連帶抵償之。
己○○犯附表一、二、三、四之罪，各處附表一、二、三、四之
刑。應執行無期徒刑，褫奪公權終身，未扣案販賣毒品所得新臺
幣壹萬伍仟肆佰元沒收，如全部或一部不能沒收時，以其財產抵
償之（其中附表一、編號06及09部分之新臺幣陸佰元及伍佰元，
與丙○○連帶沒收之，如全部或一部不能沒收時，以其與丙○○
之財產連帶抵償之）；扣案海洛因（淨重零點零五公克）沒收銷
燬之；扣案海洛因空包裝袋（重零點貳公克）、針筒肆拾伍支、
殘渣夾鍊袋參包、分食器壹個、空夾鍊袋參包，均沒收。
丙○○、己○○其餘被訴販賣第一級毒品部分（如附表六所示）
，均無罪。
    犯罪事實
一、丙○○前因懲治盜匪條例及麻醉藥品管理條例案件，於民國
    （下同）81年1月23日經臺灣高等法院花蓮分院以80年度上
    訴字第250號判處有期徒刑8年及10月，定應執行刑8年6月；
    嗣經假釋付保護管束後，又經撤銷假釋，應執行殘刑2年2月
    8日。又因偽造貨幣案，於92年11月4日經本院以92年度訴字
    192號判處有期徒刑3年2月確定；復因毒品危害防制條例案
    ，於92年9月29日經本院以92年度訴字第102號判處有期徒刑
    10月確定，該二罪定執行刑3年11月。上揭應執行之殘刑2年
    2月8日，與所定執行刑3年11月接續執行，嗣所犯毒品危害
    防制條例之罪經減刑為有期徒刑5月後，再與偽造貨幣案所
    處有期徒刑定應執行刑3年6月，於97年12月31日縮短刑期假
    釋付保護管束出監，於98年4月8日保護管束期滿，未執行之
    刑以已執行論。丙○○與己○○明知海洛因為毒品危害防制
    條例規定之第一級毒品，不能非法販賣、轉讓或持有，竟意
    圖營利，共同基於販賣第一級毒品海洛因牟利之犯意聯絡，
    以不詳價格自不詳成年人處販入海洛因後，分別於附表一、
    編號06及09之時地，以附表一、編號06及09之方式，將第一
    級毒品海洛因，以每0.05克新臺幣500元價格，或0.01克500
    元價格，在附表一、編號06及09所示之時間、地點，出售予
    附表編號06及09之子○○、丑○○及戊○○等人。丙○○另
    基於幫助己○○販賣第一級毒品之犯意，在附表一、編號01
    、02、03、04、05、07、08、10、11之時地，於己○○販賣
    海洛因給附表一、編號01、02、03、04、05、07、08、10、
    11之庚○○、寅○○、癸○○、子○○及丑○○、壬○○、
    戊○○等人營利時，由丙○○騎機車載己○○至場，使己○○得以方便至現場販賣海洛因給庚○○、寅○○、癸○○、
    子○○、丑○○、壬○○、戊○○等人。
二、己○○復基於營利意圖，於附表二編號01至18之時地，以附
    表二、編號01至18之方式，將第一級毒品海洛因，以每0.05
    克500元或每0.01克500元之價格，在附表二、編號01至18所
    示之時間、地點，出售予附表編號01至18之庚○○、寅○○
    、癸○○、子○○及丑○○、戊○○等6人，前後共18次。
三、己○○另行起意，基於轉讓第一級毒品之犯意，於附表三、
    編號01至04之時地，以每次轉讓0.1克海洛因之方式，將海
    洛因無償提供給辛○○4次。
四、己○○另行起意，於附表四之時地，施用第一級毒品海洛因
    一次。
五、丙○○另行起意，於附表五之時地，施用第一級毒品海洛因
    一次。
六、案經臺東縣警察局臺東分局報告臺灣臺東地方法院檢察署檢
    察官偵查起訴及追加起訴。
    理    由
壹、程序方面:
一、按被告以外之人於審判中有下列情形之一，其於檢察事務
    官、司法警察官或司法警察調查中所為之陳述，經證明具有
    可信之特別情況，且為證明犯罪事實之存否所必要者，得為
    證據：三、滯留國外或所在不明而無法傳喚或傳喚不到者。
    刑事訴訟法第 159條之3第3款定有明文。檢察事務官依法有
    調查犯罪及蒐集證據與詢問告訴人、被告、證人或鑑定人之
    權限；司法警察（官）依法亦具有調查犯罪嫌疑人犯罪情形
    及蒐集證據等職權，若其等所作之筆錄毫無例外的全無證據
    能力，當非所宜。再者，如上開陳述，係在可信之特別情況
    下所為，且為證明犯罪事實所必要，而於審判程序中發生事
    實上無法直接審理之原因時，若仍不承認該陳述之證據適格
    ，即有未洽，為補救實務上採納傳聞法則可能發生之蒐證困
    難問題，自以使上開陳述取得證據能力，始符實體真實發見
    之訴訟目的。本件證人庚○○及癸○○前於警詢時為陳述，
    惟目前所在不明，經傳拘無著，是證人庚○○及癸○○有所
    在不明而無法傳喚之情形，而該等證人於警詢時之陳述，係
    在案發後所為，當時記憶深刻，不致因時隔日久而遺忘案情
    ；且較無來自被告同庭在場之壓力而出於虛偽不實之指證，
    或事後串謀而故為迴護被告之機會，是證人庚○○及癸○○
    於警詢之陳述，具有可信之特別情況，且為證明犯罪事實所
    必要，依上開說明，其於警詢中之證述，具有證據能力。次
    查，被告以外之人於檢察事務官、司法警察官或司法警察調
    查中所為之陳述，與審判中不符時，其先前之陳述具有較可
    信之特別情況，且為證明犯罪事實存否所必要者，得為證據
    ，刑事訴訟法第159條之2亦有明文，本件證人寅○○、子○○、丑○○、壬○○、戊○○及邱創猶於審理時之證述內容
    與警詢相符，則依舉輕明重法理及刑事訴訟法第159條之2反
    面解釋，證人寅○○、子○○、丑○○、戊○○及邱創猶警
    詢與審判中一致之陳述，當有證據能力。
二、復按被告以外之人於偵查中向檢察官所為陳述，除顯有不可
    信之情況者外，得為證據，同法第159條之1第2項定有明文
    。偵查中對被告以外之人所為之偵查筆錄，或被告以外之人
    向檢察官所提之書面陳述，性質上均屬傳聞證據。惟現階段
    刑事訴訟法規定檢察官代表國家偵查犯罪、實施公訴，依法
    其有訊問被告、證人及鑑定人之權，證人、鑑定人且須具結
    ，而實務運作時，檢察官偵查中向被告以外之人所取得之陳
    述，原則上均能遵守法律規定，不致違法取供，其可信度極
    高，職是，被告以外之人前於偵查中已具結而為證述，除反
    對該項供述得具有證據能力之一方，已釋明「顯有不可信之
    情況」之理由外，不宜遽指該證人於偵查中之陳述不具證據
    能力。本件證人庚○○、寅○○、子○○、丑○○、壬○○
    、戊○○、癸○○及邱創猶於檢察官偵查中所為之陳述，均
    經具結，且其等未曾提及檢察官在偵查時有不法取供之情形
    ，被告2人或辯護人亦未釋明上開供述有顯不可信之情況，
    依上說明，其等於偵查中之證言，自均具有證據能力。
三、偵查犯罪機關依法定程序監聽之錄音，係以監聽之錄音帶為
    其調查犯罪所得之證據，司法警察依據監聽錄音結果予以翻
    譯而製作之通訊監察譯文，乃該監聽錄音帶內容之顯示，此
    為學理上所稱之「派生證據」，屬於文書證據之一種。於被
    告或訴訟關係人對其譯文之真實性發生爭執或有所懷疑時，
    法院固應依刑事訴訟法第165條之1第2項之規定，勘驗該監
    聽錄音帶以踐行調查證據之程序，俾確認該錄音聲音是否為
    通訊者本人及其內容與通訊監察譯文之記載是否相符，或傳
    喚該通訊者為證據調查。倘被告或訴訟關係人對該通訊監察
    譯文之真實性並不爭執，即無勘驗辨認其錄音聲音之調查必
    要性，法院於審判期日如已踐行提示通訊監察譯文供當事人
    辨認或告以要旨，使其表示意見等程序並為辯論者，其所為
    之訴訟程序即無不合（最高法院97年度台上字第561號刑事
    判決意旨參照）。本案卷附被告所使用之門號0000000000、
    0000000000、0000000000號行動電話通訊監察譯文，係員警
    依本院98年聲監字第61及115號通訊監察書所為合法監聽，
    再根據錄音結果予以翻譯製作而成，有本院核發之上開通訊
    監察書在卷可憑。而被告及其選任辯護人對於該通訊監察譯
    文之真實性並不爭執，且本院亦於審理期日踐行提示及告以
    要旨之程序，揆諸前揭說明，該通訊監察譯文亦應具有證據
    能力。檢察官雖引0000000000電話譯文為證，但遍觀全卷，
    只有被告丙○○於98年9月8日06時37分以0000000000門號打
    給丙○○使用之0000000000門號指示丙○○販賣毒品給戊○○，但觀諸98年聲監字97號通訊監察書（信警偵字第098000
    4990號警詢卷第77至79頁），對於0000000000門號，只能從
    98年8月1日10時起至98年8月30日10時止合法監聽，而檢察
    官所起訴附表一至六之犯罪時間，並無發生於98年8月間者
    ，故該0000000000電話通聯譯文，與本案無關聯性，無證據
    能力。
四、扣案針筒45支、殘渣夾鍊袋3個、分食器1個、空夾鍊袋3包
    ，為被告己○○所有供施用海洛因之用，而扣案海洛因1包
    （淨重0.05克）亦屬被告己○○所有，均係警方依拘票執行
    拘提時，依刑事訴訟法第130條所為附帶搜索扣獲之物，有
    證據能力。至於扣案手機六支（含SIM卡4片），檢察官並未
    提出依手機序號追查門號之通聯紀錄及說明該等SIM卡之門
    號為何，即無法證明該等手機及SIM卡是被告二人用以販毒
    聯絡之用，故與本案無自然性關聯，無證據能力。
貳、有關犯罪事實欄一（即附表一）部分:
一、被告己○○部分:訊據被告己○○矢口否認附表一所有犯行
    ，辯稱「伊並未作附表編號一之犯行」云云，指定辯護人則
    以「通聯紀錄不代表被告有赴約販賣，且縱有赴約不代表有
    交易情事，亦無毒品及販賣所得扣案，應為無罪」等語，為
    被告己○○辯護。惟查，有下列事證足證被告己○○有販賣
    犯行:
（一）有關附表一、編號01部分:證人庚○○於警詢稱「（問:98
      年6月8日12時50分54秒你以行動電話0000000000撥打己○○行動電話0000000000通話內容:A代表己○○、B代表庚○○、『A:喂，B:你在那裡？A:你是誰？B:欽仔，ㄚ你在
      那裡？A:你在那裡？B:在家裡，省立醫院，A:省立醫院？
      好，B:好是怎樣？A:等我ㄚ，我現在過去阿，B:多久？A:
      10分鐘，B:我在家等你，A:在家哦？B:對、快點，我要出
      去』、另於98年6月8日13時22分02秒通話內容『A:喂，B:
      你是要來嗎？A:我快到了，B:到那裡？A:我在四維路了，
      B:我也在四維路殯儀館這兒，A:哦。』，這二通譯文是何
      意思？答:）我向己○○購買海洛因毒品，並約在四維路
      殯儀館交易，（問:你於這次向己○○購買海洛因毒品數
      量多少？價值多少？答:）我向己○○購買約0.05公克，
      價值約新台幣500元」，觀諸該二通聯譯文顯示，被告己○○約庚○○至四維路殯儀館見面。而證人庚○○偵查中
      復結證:「98年6月8日通聯，接電話的是被告己○○，我
      打完電話約半小時，被告己○○與我在殯儀館交易，是被
      告丙○○騎機車載被告己○○來，是被告己○○給我0.05
      公克海洛因，我交給他500元」，在在證明，該次是由被
      告丙○○騎機車載被告己○○至現場，以0.05公克海洛因
      500元價格販賣與證人庚○○，此外，並有通聯譯文（偵
      字1705號卷第12頁）、0000000000門號申裝人資料（本院
      卷一、第119至120頁）、98年聲監字第61號通訊監察書（
      信警偵字第0000000000號卷第80至82頁），從而，被告己○○空言否認，不外卸責之詞，此部分犯行洵堪認定。
（二）有關附表一、編號02部分:證人寅○○警詢稱「（問:根據
      本分局員警通訊監察譯文表98年6月12日14時30分03秒，
      你以行動電話0000000000撥打己○○0000000000通話內容
      『A:喂，B:我在糖廠賣冰這裡，A:等我一下我馬上到』這
      一通譯文是何意思？答:）我向己○○購買海洛因毒品，
      並約在糖廠冰店交易，（問:你於這次向己○○購買海洛
      因毒品數量多少？價值多少？答:）我都是向己○○購買
      價值約新台幣500元海洛因，重量我不知道，只是一小包
      用夾鍊袋裝」（偵字1705號卷第31頁），嗣證人寅○○偵
      查中復結證稱「（提示0000000000於98年6月8日監聽譯文
      一通、該門號與你使用的0000000000有通聯，該通電話是
      否你向己○○、丙○○買毒品？答:）是，打完電話後，
      約一個小時或半個小時，約在中興路的糖廠交易，是被告
      丙○○騎機車載被告己○○過來，是己○○下車拿給我一
      小包海洛因，我交給她500元」（偵字1705號卷第52頁）
      ，且證人寅○○審理時再結證稱「98年6月12日交易的時
      間、地點就如偵訊中所言」（本院卷一、第184頁），茲
      證人寅○○警、偵訊及本院審理時，自始結證後所述內容
      均一致，若非證人寅○○親歷其境，斷不可能內容自始一
      致，故證人寅○○證述可信度甚高。此外，並有通聯譯文
      （偵字1705號卷第48頁）、0000000000門號申裝人資料（
      本院卷一、第119至120頁）、98年聲監字第61號通訊監察
      書（信警偵字第0000000000號卷第80至82頁），從而，被
      告己○○空言否認，不外卸責之詞，此部分犯行洵堪認定
      。
（三）有關附表一、編號03部分:證人寅○○警詢稱「（問:根據
      本分局員警通訊監察譯文表98年6月15日12時55分44秒，
      你以行動電話0000000000撥打己○○0000000000傳簡訊內
      容『你要是不回電話，我會翻臉』、另於98年6月15日14
      時13分56秒，通話內容『B:我在7-11，你呢？A:我要到了
      』、另於98年6月15日22時40分20秒通話內容『A:喂，B:
      喂你在那裡？A:我在7-11，B:那裡7-11，A:一樣阿，B:我
      差不多5-10分鐘到，A:你知道這一間，B:好好』，該等譯
      文是何意思？答:）我向己○○購買海洛因毒品，並約在
      康樂的7-11交易，我一樣向被告己○○購買新台幣500元
      海洛因毒品一小包」（偵字1705號卷第32頁），證人寅○○復於偵查中結證稱「（問:提示0000000000於98年6月15
      日監聽譯文三通、該門號與你使用0000000000電話有通聯
      ，該通電話是否向己○○、丙○○購買毒品？答:）是，
      前面兩通是我跟她買，她本來要過來，我在康樂的7-11便
      利商店等她，但後來又說沒有貨，直到當天晚上，也就是
      第三通譯文，己○○才拿到貨，我一樣跑到康樂的7-11便
      利商店等她等不到，後來我問她在那一個7-11便利商店，
      但她說一樣的地方，我就聽的懂應該是指快到機場的7-11
      便利商店，所以我就到快到機場的7-11便利商店跟她交易
      ，是丙○○載己○○過來，一樣跟她買500元，己○○下
      車拿給我，在警局說在康樂的7-11，是因為沒有記得很清
      楚，我回去後，有再回憶，確認現在講的才是真的」（偵
      字1705號卷第53頁），嗣證人寅○○審理時復結證稱「98
      年6月15日通聯譯文三通，係因我找不到人，很急，就一
      直打電話給己○○，打了第三通電話才找到己○○，那時
      我們約在7-11那裡，我本來以為約在康樂的7-11那裡，結
      果不是，是在機場的7-11那裡，我搞錯了，是己○○拿海
      洛因過來給我的，該次應該是如偵查中所言，是由丙○○
      載己○○過來的」等語（本院卷一、第184至185頁），足
      徵，被告己○○與證人寅○○於98年6月15日晚上約11時
      許在豐年機場的7-11交易海洛因500元，應堪信實。此外
      ，並有通聯譯文（偵字1705號卷第48頁）、0000000000門
      號申裝人資料（本院卷一、第119至120頁）、98年聲監字
      第61號通訊監察書（信警偵字第0000000000號卷第80至82
      頁），從而，被告己○○空言否認，不外卸責之詞，此部
      分犯行洵堪認定。
（四）附表一、編號04部分:證人寅○○警詢稱「（問:根據本分
      局員警通訊監察譯文表98年6月19日11時56分26秒，你以
      行動電話0000000000撥打己○○0000000000通話內容『A:
      喂，B:我阿哲啦，A:再過20分鐘我再過去啦，我們去吃冰
      ，B:糖廠吃冰哦，A:再過20分鐘，拜拜』，這一通譯文是
      何意思？答:）我向己○○購買海洛因毒品，並約在糖廠
      冰店交易毒品，我都向被告己○○購買新台幣500元海洛
      因毒品一小包」（偵字1705號卷第34頁），證人寅○○偵
      查中結證稱:「98年6月19日通聯譯文，是我向己○○及丙○○購買毒品，當時我在家裡打電話給己○○，打完電話
      後約半小時至一小時，我們約在中興路糖廠，被告丙○○
      騎機車載被告己○○來，這一次我記得很清楚，一樣是買
      500元，己○○下車交給我一小包海洛因」（偵字1705號
      卷第53至54頁）。嗣證人寅○○審理時復結證稱「98年6
      月19日通聯譯文，是我向己○○在糖廠買毒品，被告丙○○載被告己○○過來的，一樣買500元」等語（本院卷一
      、第185頁），足徵，被告己○○與證人寅○○於98年6月
      19日中午約12時許，在中興路糖廠前交易海洛因500元，
      應堪信實。此外，並有通聯譯文（偵字1705號卷第48頁）
      、0000000000門號申裝人資料（本院卷一、第119至120
      頁）、98年聲監字第61號通訊監察書（信警偵字第000000
      0000號卷第80至82頁），從而，被告己○○空言否認，不
      外卸責之詞，此部分犯行洵堪認定。
（五）附表一、編號05部分:證人寅○○警詢稱「（問:根據本分
      局員警通訊監察譯文表98年6月21日17時49分10秒，你以
      行動電話0000000000撥打己○○0000000000通話內容『B:
      我爸爸把車子騎出去，我沒有機車出去耶？A:你等我，我
      叫人載我，B:好』、另於98年6月21日17時49分10秒，通
      話內容『A:下來阿，B:哦』，這二通譯文是何意思？答:
      ）我向己○○購買海洛因毒品，並由丙○○載己○○到我
      家交易毒品，我都向被告己○○購買新台幣500元海洛因
      毒品一小包」（偵字1705號卷第34至35頁），證人寅○○
      偵查中結證稱:「98年6月21日通聯譯文二通，是我向己○○、丙○○買毒品，第一通她本來是要叫我去某個地方交
      易，那個地方我現在想不起來，我跟她說我爸爸把車子騎
      出去，林淑說她會叫人來載我，第二通是己○○已經到了
      ，我就下去跟她交易，我們約在新生路住處的巷口交易，
      是丙○○載己○○來的，己○○一樣交給我一小包海洛因
      ，我一樣給她500元」（偵字1705號卷第54頁）。嗣證人
      寅○○審理時復結證稱「98年6月21日通聯譯文二通，是
      我打電話給己○○約要買毒品，交易地點在新生路住處巷
      口交易，因為我沒機車，己○○說她要過來，我記得這一
      次是己○○自己來，該次丙○○應該有來」（本院卷一、
      第185頁背面、第186頁），足徵，被告己○○與證人寅○○於98年6月21日17時49分後某時，在寅○○新生路住處
      前交易海洛因500元，應堪信實。此外，並有通聯譯文（
      偵字1705號卷第48頁）、0000000000門號申裝人資料（本
      院卷一、第119至120頁）、98年聲監字第61號通訊監察書
      （信警偵字第0000000000號卷第80至82頁），從而，被告
      己○○空言否認，不外卸責之詞，此部分犯行洵堪認定。
（六）附表一、編號06部分:經查，被告己○○於98年6月11日12
      時31分03秒以0000000000門號（以A表示）與子○○之000
      0000000門號（以B表示）通聯譯文記載「B:淑華，你老公
      有沒有跟你講？A:我老公，B:發財仔有沒有講？A:發財仔
      講什麼？B:我老公跟他說你能不能先拿一個給我們止？A:
      阿，B:老公跟發財仔講你能不能先拿一個給我們止，晚上
      給你們，A:那我打給他」，嗣98年6月12日9時25分通聯譯
      文記載「B:喂，淑華，A:《男子接》他出去了，B:他叫我
      準備的錢我準備好了，A:哦，你在那裡？B:我在市區，A:
      我叫他打電話給你，B:叫他快一點」，再於98年6月12日9
      時38分通聯譯文記載「B:喂，淑華，A:《男子接》他還沒
      有回來，B:阿，你那裡有嗎？A:不要亂說話，我那裡有，
      B:好啦），復於98年6月12日10時26分通聯譯文記載「A:
      喂，B:你打給我一下，我這個沒錢啦」（以上通聯譯文，
      均見偵字1705號卷第159頁），而證人子○○警詢稱「6月
      11日12時31分通聯是我向己○○購買海洛因毒品，因我要
      先欠錢，己○○不肯賣海洛因給我；6月12日之通聯其中9
      時25分通聯，是我向己○○購買海洛因及拿回我上一次買
      海洛因不夠錢，手機押在他那裡；9時38分通聯是我要約
      己○○見面拿手機及購買海洛因；10時26分通聯是我叫己○○打電話給我約見面拿手機及購買海洛因，因沒跟己○○見面，所以沒購買毒品」等語（偵字1705號卷第153至1
      54頁），嗣證人子○○偵查中結證稱「98年6月11日通聯
      ，接電話的是己○○，因之前我的同居人有跟丙○○聯絡
      說有七里香，丙○○說要以5000元向我的同居人買，但七
      里香還沒提供給丙○○，我才問己○○說丙○○有無跟她
      提七里香的事，希望先提供毒品給我們，之後再用七里香
      的錢來抵，但己○○當天沒有給我們毒品。6月12日9時25
      分通聯，接電話的是丙○○，這一通電話，我想向己○○
      買毒品，順便拿回之前我買海洛因錢不夠而押在他那裡的
      手機，所以我才跟丙○○說錢準備好了。98年6月12日9時
      38分通聯，這一通是我要問淑華回來了沒，因為我錢準備
      好了，要拿回手機，接電話的是丙○○，丙○○說己○○
      還沒回來，我問丙○○有無海洛因，我向己○○買毒品，
      在交易時偶而丙○○會載己○○來交易，所以電話中才問
      丙○○，你那裡有嗎？98年6月12日10時26分通聯，是己○○接的，但這次沒有交易海洛因，所以我沒有拿到手機
      。在上揭電話通聯前一個禮拜的早上（指6月5日之交易）
      ，我忘記幾點了，是在台東市東之鄉旁交易，這次是丙○○騎機車載己○○過來，我跟她買1000元，但我只有600
      元，所以先把手機押在己○○處」等語（偵字1705號卷第
      190至191頁），嗣證人子○○審理時結證內容復與其偵查
      結證情節大致符合，核與證人丑○○於本院審理時結證稱
      「起訴書附表編號4那次，約在市場旁邊，因身上錢不夠
      ，就先用手機押給他們，該次是丙○○載己○○」等語，
      相互符合。足徵，被告己○○於98年6月5日上午某時後，
      在台東市東之鄉旁販賣價值1,000元海洛因給子○○及丑
      ○○，但先給600元，不夠部分則以手機質押。此外，並
      有上開通聯譯文（偵字1705號卷第159、173頁）、
      0000000000門號申裝人資料（本院卷一、第119至120頁
      ）、98年聲監字第61號通訊監察書（信警偵字第
      0000000000號卷第80至82頁），從而，被告己○○空言否
      認，不外卸責之詞，此部分犯行洵堪認定。
（七）附表一、編號07部分:被告己○○於98年7月4日21時36分
      以0000000000門號（以A表示）與子○○之0000000000門
      號（以B表示）通聯譯文記載「A:喂，B:淑華，你人在那
      裡？A:我在太平這裡，B:要去那找你，A:夜市這邊，B:嗯
      ，我到夜市再打給你，A:好」（偵字1705號卷第159頁）
      ，而證人子○○警詢稱「上揭98年7月4日21時36分通聯，
      係指我向被告己○○拿海洛因，約在太平夜市見面，這次
      購買0.05克500元海洛因。」等語（偵卷154頁），嗣證人
      子○○偵查中及審理時復結證稱「上揭98年7月4日21時36
      分通聯，係指被告己○○接電話，約在太平夜市見面，打
      完電話後我從初鹿騎過去，大約20分鐘，被告丙○○及被
      告己○○都在太平夜市，這一次我買500元，是被告丙○○騎機車載被告己○○」等語（偵字1705號卷第191頁、
      本院卷一第102頁背面、104頁背面），並有通聯譯文（偵
      字1705號卷第159、173頁）附卷足稽，從而，被告己○○
      空言否認，不外卸責之詞，此部分犯行洵堪認定。
（八）附表一、編號08部分:被告己○○於98年6月9日10時以000
      0000000門號（以A表示）與壬○○之0000000000門號（以
      B表示）通聯譯文記載「B:你在那裡？A:你在那裡？B:基
      督教醫院，A:你身上有多少？B:沒有很多，A:等你哦，B:
      好」（偵字1705號卷第202頁），而證人壬○○偵查及審
      理中均結證稱「98年6月9日10時通聯，是我打電話給己○○，一個小時後，丙○○載己○○至基督教醫院外面交易
      海洛因，我買500元，重量0.05克，我身上只有300元，我
      先欠200元」等語（偵字1705號卷第224頁、本院卷二），
      此外，復有通聯譯文附卷足稽，足徵，被告己○○空言否
      認，不外卸責之詞，此部分犯行洵堪認定。
（九）附表一、編號09部分:被告己○○於98年9月8日06時37分3
      3秒以0000000000門號（以A表示）與丙○○之0000000000
      門號（以B表示）通聯譯文記載「A:喂，B:你打給萬里，
      叫他直接騎過來，我走過去，你懂不懂？」、被告己○○
      於同年月日06時38分33秒又以0000000000門號（以A表示
      ）與戊○○之0000000000門號（以B表示）通聯譯文記載
      「A:我萬里，B:ㄟ。A:...你由7-11那邊往左邊騎，沒有
      路那邊，有一個小路，騎過去你就會看到他...」、同年
      月日06時42分37秒被告己○○之0000000000門號（以A表
      示）又與戊○○之0000000000門號通聯譯文記載「A:有嗎
      ？B:有」（均見信警偵字第0990000426號警卷第21至22頁
      ），而證人戊○○警詢稱「上開第1至第3通之通聯譯文，
      是我向己○○拿海洛因毒品，己○○以電話引導我與丙○○見面拿海洛因毒品，這次向己○○拿0.01克海洛因，價
      值約500元，但這一次我沒有給他們錢」（信警偵字第099
      00 00426號警卷第5頁），嗣戊○○偵查及本院審理中亦
      結證稱「上揭電話，是我聯繫丙○○及己○○購買海洛因
      ，我打過去是己○○接的，己○○叫我去康樂國小的7-11
      等，約隔半小時後，丙○○獨自一個人騎機車過來，我向
      丙○○買500元海洛因，他交給我約0.01克海洛因，但這
      次我是賒帳，我隔了約1.2天才把500元還給己○○」等語
      （偵字243號卷第23頁、本院卷一第175頁背面），此外，
      復有通聯譯文及98年聲監字第115號通訊監察書（99 年訴
      字36號卷第59至61頁）附卷足稽，足徵，該次是由被告己○○指引被告丙○○與證人戊○○見面交付海洛因毒品給
      證人戊○○，嗣證人戊○○數日後再交付價款500元給被
      告告己○○，故被告己○○空言否認，不外卸責之詞，此
      部分犯行洵堪認定。
（十）附表一、編號10部分:被告己○○於98年6月12日上午10時
      42分19秒以0000000000門號（以A表示）與戊○○使用之0
      00-0000000門號（以B表示）通聯譯文記載「A:喂，B:我
      萬里啦，電話怎麼都不接？A:我電話不接？B:我在公墓等
      你，A:在那裡？B:第三公墓那裡，佛跳牆（火葬場）那裡
      。」（信警偵字第0990000426號警卷第22頁），證人戊○○警詢稱「上開通聯譯文，是我與己○○相約在火葬場見
      面交易海洛因毒品，這次向己○○購買約0.01克海洛因，
      價值約500元」（信警偵字第0990000426號警卷第5頁），
      嗣證人戊○○於偵查及本院審理時均結證稱「上揭電話，
      是我聯繫己○○購買海洛因，打完電話後約半小時在東方
      大鎮上去的第三公墓火葬場交易，這次是丙○○騎機車載
      己○○過來，我買了500元海洛因」等語（偵字243號卷第
      23頁、本院卷二第176頁），此外，復有通聯譯文及00000
      00000門號申裝人資料（本院卷一、第119至120頁）、98
      年聲監字第61號通訊監察書（信警偵字第0000000000號卷
      第80至82頁）足稽，從而，被告己○○空言否認，不外卸
      責之詞，此部分犯行洵堪認定。
（十一）附表一、編號11部分:被告己○○於98年6月25日晚間19
        時42分19秒以0000000000門號（以A表示）與戊○○使
        用之000-0000000門號（以B表示）通聯譯文記載「A:喂
        ，B:我萬里啦，我在永豐紙廠這裡，A:要夠哦，B:有夠
        啦，要多久？A:差不多15分鐘我現在過去，B:不要像作
        天一樣沒有摩拖車呢！」（信警偵字第0990000426號警
        卷第22頁），證人戊○○警詢稱「上開通聯譯文，是我
        要向己○○購買海洛因毒品，己○○問我身上有沒有錢
        ，我告訴他有錢，並相約在永豐餘紙廠見面交易毒品，
        這次向己○○購買約0.01克海洛因，價值約500元」（
        信警偵字第0990000426號警卷第7至8頁），嗣證人戊○○於偵查及本院審理時均結證稱「上揭電話，是我聯繫
        己○○購買海洛因，大約15分鐘他就到了，在永豐餘紙
        廠，丙○○騎機車載己○○過來交易，我買了500元海
        洛因」等語（偵字243號卷第23頁、本院卷二第176頁背
        面），此外，復有通聯譯文及0000000000門號申裝人資
        料（本院卷一、第119至120頁）、98年聲監字第61號通
        訊監察書（信警偵字第0000000000號卷第80至82頁）足
        稽，從而，被告己○○空言否認，不外卸責之詞，此部
        分犯行洵堪認定。
二、被告丙○○共犯部分:訊據被告丙○○矢口否認附表一犯行
    ，辯稱「伊並未作附表編號一之犯行，伊當時均在公司工作
    」云云，惟被告己○○於附表一之時地，確有販賣海洛因之
    犯行，已如前述，再依下列事證，足認被告丙○○有共同販
    賣或幫助販賣之犯行:
（一）被告己○○於附表一、編號06之時地，販賣海洛因之犯行
      ，已如上述，且交易當時，除被告己○○在場外，被告丙○○亦在場之事實，業據證人子○○及丑○○結證屬實，
      且證人丑○○審理時證稱「用手機質押購買毒品這次，被
      告丙○○好像很不願意，他覺得少，本來我們要押1,000
      元，被告丙○○說押500元好了，被告丙○○騎機車載被
      告己○○到場，那一次子○○只有給600元，所以我們說
      自己錢不夠，用手機給他們押，本來被告己○○說要拿給
      我們止癮，那時候好像沒有說要賣，但是被告丙○○說『
      不行，這個手機只可以押500元』」（本院卷二），按諸
      毒品交易通常均具隱密性，若非交易當時知道交易標的及
      價格，旁人實無置喙餘地，茲被告丙○○於載被告己○○
      至太平夜市販賣海洛因給子○○及丑○○時，對於因購買
      海洛因不足之錢，以手機質押可抵多少錢，竟能表示只能
      質押500元，復由子○○及丑○○提供手機質押給被告己○○而購得毒品海洛因，足徵，被告丙○○於附表一、編
      號06之時地，載被告己○○至現場交易時，不僅知悉被告
      己○○係要販賣海洛因給對方，且對於買賣價金及付款方
      式均有參與，在在證明，被告丙○○對於附表一、編號06
      時地販賣海洛因之行為，與被告己○○有犯意聯絡及行為
      分擔，被告丙○○矢口否認此部分犯行，不外卸責之詞，
      不足採信，其犯行堪以認定。
（二）被告己○○於附表一、編號09之時地，販賣海洛因給戊○○之犯行，已如上述，且該次係由被告己○○引導證人戊○○向被告丙○○取得0.01克海洛因之事實，業據證人戊○○於警偵訊及本院審理時結證屬實，再觀諸被告己○○
      先於98年9月8日06時37分33秒以0000000000門號（以A表
      示）與丙○○之0000000000門號（以B表示）通聯譯文記
      載「A:喂，B:你打給萬里，叫他直接騎過來，我走過去，
      你懂不懂？」等語，即知被告己○○先對被告丙○○有所
      指示。嗣被告己○○於同年月日06時38分33秒又以000000
      0000門號（以A表示）與戊○○之0000000000門號（以B表
      示）通聯譯文記載「A:我萬里，B:ㄟ。A:...你由7-11 那
      邊往左邊騎，沒有路那邊，有一個小路，騎過去你就會看
      到他...」、同年月日06時42分37秒被告己○○之0000000
      000門號（以A表示）又與戊○○之0000000000門號通聯譯
      文記載「A:有嗎？B:有」（均見信警偵字第0990000426號
      警卷第21至22頁），依該被告己○○與證人戊○○通聯譯
      文內容，即知被告己○○先電話告知被告丙○○後，被告
      己○○即指引證人戊○○找人，足徵，證人戊○○謂「該
      等電話是被告己○○指引被告丙○○，由被告丙○○與證
      人戊○○見面交易海洛因」之情，與事實相符，準此，被
      告丙○○依被告己○○指示，親自販賣海洛因給戊○○之
      犯行，殊堪認定，被告丙○○空言否認，不外卸責之詞，
      不足採信，其犯行堪以認定。
（三）有關附表一、編號01、02、03、04、05、07、08、10、11
      部分:
      (1)被告丙○○於附表一、編號01、02、03、04、05、07、
        08、10、11所示時地，騎機車載被告己○○，由被告己○○販賣海洛因給林證人庚○○、寅○○、子○○、丑
        ○○、壬○○、戊○○之情，業據證人庚○○、寅○○
        、子○○、丑○○、壬○○、戊○○結證屬實，該等證
        人與被告丙○○並無仇恨，斷無挾怨陷害被告丙○○之
        理。次查，證人戊○○證稱「丙○○載己○○來交易時
        所騎機車是打擋車像野狼125那種」，證人子○○亦稱
       「丙○○載己○○的機車像野狼這樣子的」，證人寅○○證稱「己○○最後一次，我才看到己○○騎一台排擋
        車來」，丑○○證稱「丙○○乘坐的好像是排擋車」，
        徵之騎排檔車者並不常見，準此，若非被告丙○○載被
        告己○○至現場交易時騎乘排擋車，上揭證人戊○○、
        子○○、丑○○豈可能均證稱「被告丙○○騎排擋車」
        ，且證人寅○○亦看過被告己○○有騎過一部排擋車之
        理？故該等證人謂「被告丙○○載被告己○○於附表一
        、編號01、02、03、04、05、07、08、10、11所示時地
        ，由被告己○○販賣海洛因給該等證人」之事實，應屬
        信而有徵。
      (2)況海洛因交易乃法律嚴厲禁止之犯罪行為，而被告丙○○既早於附表一、編號06之98年6月5日，即親自騎機車
        載被告己○○至東之鄉大飯店附近販賣海洛因給證人丑
        ○○及子○○，並對證人丑○○及子○○用質押手機買
        賣海洛因之價格予以指示，足徵，被告丙○○早於98年
        6月5日騎機車載被告己○○時，即知被告己○○係要販
        賣海洛因，始請被告丙○○載至現場販賣。次查，被告
        己○○於98年6月11日12時31分03秒以0000000000門號
        （以A表示）與子○○之0000000000門號（以B表示）通
        聯譯文記載「B:淑華，你老公有沒有跟你講？A:我老公
        ，B:發財仔有沒有講？A:發財仔講什麼？B:我老公跟他
        說你能不能先拿一個給我們止？A:阿，B:老公跟發財仔
        講你能不能先拿一個給我們止，晚上給你們，A:那我打
        給他」，嗣再於98年6月12日9時38分通聯譯文記載「B:
        喂，淑華，A:《男子接》他還沒有回來，B:阿，你那裡
        有嗎？A:不要亂說話，我那裡有，B:好啦」（以上通聯
        譯文，均見偵字1705號卷第159頁），而證人子○○警
        詢稱「6月11日12時31分通聯是我向己○○購買海洛因
        毒品，因我要先欠錢，己○○不肯賣海洛因給我；6月
        12日之通聯其中9時38分通聯是我要約己○○見面拿手
        機及購買海洛因」等語（偵字1705號卷第153至154 頁
        ），嗣證人子○○偵查中結證稱「98年6月11日通聯，
        接電話的是己○○，因之前我的同居人有跟丙○○聯絡
        說有七里香，丙○○說要以5000元向我的同居人買，但
        七里香還沒提供給丙○○，我才問己○○說丙○○有無
        跟她提七里香的事，希望先提供毒品給我們，之後再用
        七里香的錢來抵，但己○○當天沒有給我們毒品。6 月
        12日9時25分通聯，接電話的是丙○○，這一通電話，
        我想向己○○買毒品，順便拿回之前我買海洛因錢不夠
        而押在他那裡的手機，所以我才跟丙○○說錢準備好了
        。98年6月12日9時38分通聯，這一通是我要問淑華回來
        了沒，因為我錢準備好了，要拿回手機，接電話的是丙○○，丙○○說己○○還沒回來，我問丙○○有無海洛
        因，我向己○○買毒品，在交易時偶而丙○○會載己○○來交易，所以電話中才問丙○○，你那裡有嗎？」等
        語（偵字1705號卷第190至191頁），準此，證人子○○
        於98年6月12日9時38分打電話給被告丙○○問被告丙○○有無海洛因時，被告丙○○還刻意撇清謂「不要亂說
        話，我那裡有」，在在證明，被告丙○○自始均知被告
        己○○有在販賣海洛因。
      (3)依前揭證人庚○○、寅○○、子○○、丑○○、壬○○
        、戊○○之證述，被告丙○○載被告己○○至現場販賣
        海洛因，或親自依被告己○○指示販賣海洛因之次數高
        達11次，期間從98年6月5日起至98年9月8日，再觀諸被
        告丙○○於附表一、編號06之98年6月5日第一次載被告
        己○○販賣海洛因給丑○○及子○○時，對於販賣海洛
        因犯行已有犯意聯絡及行為分擔；且被告丙○○於上開
        98年6月12日9時38分與證人子○○通聯時，還刻意撇清
        其無海洛因，即知被告丙○○自始均知被告尤淑華有販
        賣海洛因；甚且被告丙○○於附表一、編號09之98年9
        月8日，還親自依被告己○○指示販賣海洛因給證人戊○○，在在證明，被告丙○○知悉被告己○○有販賣海
        洛因。末按，依上揭證人庚○○、寅○○、子○○、丑
        ○○、壬○○、戊○○指述，其等每次均買0.01克或0.
        05克，購買數量如此稀少，而被告己○○又非商品買賣
        業者，竟於每次被告丙○○載被告己○○至約定現場時
        ，被告己○○即能交付如此稀少之物品給上開證人以換
        取現金，若非從事毒品非法交易，實無可能。故被告丙○○於載送被告己○○時，即知悉係載被告己○○至約
        定現場交易海洛因，當可認定。茲並無證據顯示被告丙○○對於被告己○○從事附表編號01、02、03、04、05
        、07、08、10、11之販毒犯行時，有犯意聯絡及行為分
        擔，但被告丙○○既知被告己○○要販賣海洛因，猶載
        被告己○○至現場以方便完成交易，該行為屬幫助販賣
        行為無疑，被告丙○○空言否認載被告己○○至場販賣
        海洛因之情，不外卸責之詞，不足採信。
（四）綜上，被告丙○○於附表一、編號06、09時地，與被告己○○基於販賣海洛因之犯意聯絡及行為分擔，共同販賣海
      洛因之犯行；及被告丙○○基於幫助販賣海洛因犯意，載
      送被告己○○至附表一、編號01、02、03、04、05、07、
      08、10、11之約定地點，方便被告己○○販賣海洛因之幫
      助犯行，洵堪認定，被告丙○○空言否認，不外卸責之詞
      ，不足採信，應依法論科。
參、有關犯罪事實欄二（即附表二）部分:
一、訊之被告己○○矢口否認附表二之犯行，辯稱「伊並未作附
    表編號二之犯行」云云，指定辯護人則以「通聯紀錄不代表
    被告有赴約販賣，且縱有赴約不代表有交易情事，亦無毒品
    及販賣所得扣案，應為無罪」，為被告己○○辯護。惟依下
    列事證，足認被告己○○有販賣犯行:
（一）附表二、編號01部分:被告己○○於98年6月16日上午11時
      39分54秒以0000000000門號（以A表示）與庚○○使用之0
      000000000門號（以B表示）通聯譯文記載「B:喂，你在那
      裡？A:喂一樣阿，中華路，B:喂要去那裡等你？A:你在那
      裡？B:我在仁愛國小這，A:哦，我們到半路麥當勞等，B:
      很遠，我在東中等，就是師專那邊，復興國小那，你知道
      ？:哦，好東中那等，B:現在哦，A:好」、98年6月16日12
      時18分通聯譯文記載「B:喂你在那裡？A:喂，一樣阿，中
      華路，B:喂，要去那裡等你？A:你在那裡？A:看你阿，B:
      我現在要去全民，A:好，在那等我，B:現在哦，快一點，
      A:好」（偵字1705號卷第12頁），依上揭二個通聯紀錄，
      可知被告己○○與證人庚○○於98年6月16日中午12時18
      分相約見面，而證人庚○○警詢謂「98年6月16日11時39
      分及12時18分通聯，是向被告己○○買海洛因，約在全民
      藥局交易，購買約0.1克，價值約1,000元，原先並不知道
      要購買之數量，當面交易時才談，這次由被告己○○和伊
      交易」（偵字1705號卷第8至9頁），嗣於檢察官偵查時復
      結證稱「98年6月16日通聯是被告己○○接電話，打完電
      話約半小時，被告己○○與我在全民藥局交易1000元海洛
      因」（偵字1705號卷第26頁）。此外，復有通聯譯文及00
      00000000門號申裝人資料（本院卷一、第119至120頁）、
      98年聲監字第61號通訊監察書（信警偵字第0000000000號
      卷第80至82頁），從而，被告己○○於98年6月16日12時1
      8分後之某時，在台東市全民藥局販賣海洛因給庚○○之
      犯行，殊堪認定，被告己○○空言否認，不外卸責之詞，
      不足採信，應依法論科。
（二）附表二、編號02部分:被告己○○於98年6月8日下午14時
      以0000000000門號（以A表示）與寅○○使用之000000000
      0門號（以B表示）通聯譯文記載「A:喂，B:你在那裡？A:
      你晚一點，我等一下打電話給你，B:晚一點哦，A:我剛沒
      有找到人，B:不會很久，A:嗯。」（偵字1705號卷第48頁
      ），而證人寅○○警詢稱「98年6月8日14時通聯，是我向
      被告己○○買500元海洛因，被告己○○送到我家交易」
      （偵字1705號卷第30至31頁），嗣證人寅○○偵查中及審
      理時復結證稱「98年6月8日14時通聯，打完電話後約一個
      小時或半小時，我向被告己○○買500元海洛因，我與被
      告己○○可能在康樂橋旁涼亭或豐年機場旁統一超商交易
      」等語（偵字1705號卷第52頁、本院卷二第183頁背面）
      ，此外，復有通聯譯文及000000 0000門號申裝人資料（
      本院卷一第119至120頁）、98年聲監字第61號通訊監察書
      （信警偵字第0000000000號卷第80至82頁），從而，被告
      己○○於98年6月8日下午14時後之某時，在康樂橋旁涼亭
      或豐年機場旁統一超商販賣海洛因犯行，殊堪認定，被告
      己○○空言否認，不外卸責之詞，不足採信，應依法論科
      。
（三）附表二、編號03部分:被告己○○於98年6月14日下午18時
      17分以0000000000門號（以A表示）與寅○○使用之00000
      00000門號（以B表示）通聯譯文記載「B:喂，你在那裡？
      A:你在那？B:我在家，A:好，我過去找你，B:你到了打電
      話給我，我馬上下來，A:嗯。」等語（偵字1705號卷第48
      頁），而證人寅○○警詢稱「98年6月14日18時17分通聯
      ，是我向被告己○○買500元海洛因，並由被告己○○拿
      至我家交易」（偵字1705號卷第32頁），嗣偵查及審理中
      證人寅○○結證稱「98年6月14日18時17分通聯，打完後
      約一或半小時，我向被告己○○買500元海洛因，被告己○○獨自拿到我新生路住處，我跟她買500元」（偵字170
      5號卷第52頁、本院卷一第184頁），此外，復有通聯譯文
      及0000000000門號申裝人資料（本院卷一、第119至120頁
      ）、98年聲監字第61號通訊監察書（信警偵字第09800049
      90號卷第80至82頁），從而，被告己○○於98年6月14日
      下午18時17分之某時，在台東市○○路608巷35號寅○○
      住處交易海洛因犯行，殊堪認定，被告己○○空言否認，
      不外卸責之詞，不足採信，應依法論科。
（四）附表二、編號04部分:被告己○○於98年6月16日下午13時
      19分以0000000000門號（以A表示）與寅○○使用之00000
      00000門號（以B表示）通聯譯文記載「B:喂，你在那裡？
      A:喂，我在傳廣路，B:傳廣路好哇，A:在基督教醫院，B:
      好哇，A:那還是在新生國小等好了，B:好哇」（偵字1705
      號卷第48頁），而證人寅○○警詢稱「98年6月16日13時1
      9分通聯，我向被告己○○買500元海洛因，並在新生國小
      旁交易」（偵字1705號卷第33頁），嗣偵查及審理時證人
      寅○○結證稱「98年6月16日通聯，打完電話後約5至10分
      ，被告己○○在新生國小與我碰面，她拿海洛因一小包給
      我，我向給她500元」（偵字1705號卷第53頁、本院卷一
      第184頁背面），此外，復有通聯譯文及0000000000門號
      申裝人資料（本院卷一、第119至120頁）、98年聲監字第
      61號通訊監察書（信警偵字第0000000000號卷第80至82頁
      ），從而，被告己○○於98年6月16日下午13時19分之某
      時，在台東市新生國小販賣海洛因給寅○○犯行，殊堪認
      定，被告己○○空言否認，不外卸責之詞，不足採信，應
      依法論科。
（五）附表二、編號05部分:被告己○○於98年6月17日下午16時
      24分以0000000000門號（以A表示）與寅○○使用之00000
      00000門號（以B表示）通聯譯文記載「A:喂，B:你在那裡
      ？A:我在屈臣氏，B:你可以來我家嗎？A:好，我過去」（
      偵字1705號卷第48頁），而證人寅○○警詢稱「98年6月1
      6時24分通聯，我向被告己○○買500元海洛因，並約在我
      家交易」（偵字1705號卷第33頁），嗣證人寅○○偵查及
      審理時結證稱「98年6月17日通聯，我打電話給己○○，
      她說她在屈臣氏，約15分後，被告己○○獨自到我新生路
      住處拿一小包海洛因給我，我一樣給她500元」（偵字170
      5號卷第53頁、本院卷一第184頁背面至185頁），此外，
      復有通聯譯文及0000000000門號申裝人資料（本院卷一、
      第119至120頁）、98年聲監字第61號通訊監察書（信警偵
      字第0000000000號卷第80至82頁），從而，被告己○○於
      98年6月17日下午16時24分後之某時，至寅○○台東市○○路608巷35號住處，販賣500元海洛因給寅○○犯行，殊
      堪認定，被告己○○空言否認，不外卸責之詞，不足採信
      ，應依法論科。
（六）附表二、編號06部分:被告己○○於98年6月20日下午18時
      23分以0000000000門號（以A表示）與寅○○使用之00000
      00000門號（以B表示）通聯譯文記載「B:你在那裡？A:你
      是誰？B:阿哲啦，A:我在...一樣，B:一樣是那裡？A:我
      在7-11，B:現在下雨耶，A:沒有阿，小雨而已耶」、98年
      6月20日19時26分通聯譯文記載「B:喂，A:你是誰？B:阿
      哲，A:好了，馬上好，你等一下」（偵字1705號卷第48頁
      ），而證人證人寅○○警詢稱「98年6月20日19時26分及
      19時26分通聯，我向被告己○○買500元海洛因」（偵字
      1705號卷第34頁），嗣偵查及審理時證人寅○○結證稱「
      98年6月20日通聯，第二通打完電話後約15分鐘，被告己○○在豐年機場旁7-11超商碰面，這次己○○自己來，我
      們一樣交易500元海洛因」（偵字1705號卷第54頁、本院
      卷一第185頁及背面），此外，復有通聯譯文及000000000
      0門號申裝人資料（本院卷一、第119至120頁）、98年聲
      監字第61號通訊監察書（信警偵字第0000000000號卷第80
      至82頁），從而，被告己○○於98年6月20日18時26分，
      在豐年機場旁7-11超商，販賣500元海洛因給寅○○犯行
      ，殊堪認定，被告己○○空言否認，不外卸責之詞，不足
      採信，應依法論科。
（七）附表二、編號07部分:被告己○○於98年6月22日上午7時
      23分以0000000000門號（以A表示）與寅○○使用之00000
      00000門號（以B表示）通聯譯文記載「A:喂，B:阿哲，A:
      我跟你說，改天沒顯示來電的我不接，B:哦，我知道，去
      那裡找你？A:一樣阿，7-11，B:7-11」、98年6月22日7時
      32分通聯譯文記載「A:到了嗎？B:哦，A:我馬上過去」（
      偵字1705號卷第47頁），而證人寅○○警詢稱「98年6月2
      2日7時23分、7時32分通聯，是被告己○○約我在康樂的
      7-11交易，我向被告己○○買500元海洛因」（偵字1705
      號卷第34頁），嗣偵查及審理時證人寅○○結證稱「98年
      6月22日兩通電話，打完後約半小時或一小時，被告己○○過來，淤在快到機場的7-11便利商店，可以確定己○○
      交海洛因給我，一樣買500元，警訊交易地點說錯，我忘
      記這次被告丙○○有無在場」（偵字1705號卷第54頁、本
      院卷一第186頁），此外，復有通聯譯文及0000000000門
      號申裝人資料（本院卷一、第119至120頁）、98年聲監字
      第61號通訊監察書（信警偵字第0000000000號卷第80至82
      頁），從而，被告己○○於98年6月22日上午7時32分後某
      時，嗣在豐年機場附近7-11超商，販賣500元海洛因給寅
      ○○之犯行，殊堪認定，被告己○○空言否認，不外卸責
      之詞，不足採信，應依法論科。
（八）附表二、編號08部分:被告己○○於98年6月26日上午12時
      27分以0000000000門號（以A表示）與寅○○使用之00000
      00000門號（以B表示）通聯譯文記載「A:喂，B:你在作什
      麼？A:沒有啦，B:你在那裡，A:一樣阿，B:一樣是那裡？
      A:康樂水塔那邊，B:好好好，那邊好」、98年6月26日12
      時45分通聯譯文記載「B:我在這裡了，A:好」（偵字1705
      號卷第47頁），嗣證人寅○○警詢稱「98年6月26日12時
      27分及98年6月26日12時45分通聯，我向被告己○○買海
      洛因，我本以為在康樂的7-11，結果己○○另約在康樂大
      水塔交易、我向被告己○○買500元海洛因」（偵字1705
      號卷第35至36頁），嗣偵查及審理時證人寅○○結證稱「
      98年6月26日兩通電話，本來約在康樂大水塔，被告己○○騎機車到大水塔跟我碰面，但民宅很多，她沒有停車，
      就騎到旁邊比較偏僻地方，我就尾隨她，一樣我跟她買
      500元海洛因」（偵字1705號卷第54至55頁、本院卷一第
      186頁及背面），此外，復有通聯譯文及0000000000門號
      申裝人資料（本院卷一、第119至120頁）、98年聲監字第
      61號通訊監察書（信警偵字第0000000000號卷第80至82頁
      ），從而，被告己○○於98年6月26日12時45分後之某時
      ，在康樂大水溝旁大水塔附近，由被告己○○販賣500元
      海洛因給寅○○之犯行，殊堪認定，被告己○○空言否認
      ，不外卸責之詞，不足採信，應依法論科。
（九）附表二、編號09部分:被告己○○於98年6月12日下午18時
      09分以0000000000門號（以A表示）與癸○○使用之00000
      00000門號（以B表示）通聯譯文記載「A:喂，B:你在作什
      麼？A:我沒事阿，B:等一下見面一下，A:你是誰？B:我是
      忠寬，A:嗯，在那裡，B:你那天不是說有買玉荷包二包要
      給我吃？順便帶一包來，我有事情要跟你說，A:哦，B:有
      好東西要讓你知道，A:哦，B:等我等下打電話給你」（偵
      字1705號卷第65頁），而證人癸○○警詢稱「98年6月12
      日18時9分通聯，是我向被告己○○買海洛因，並約在康
      樂7-11超商交易，這次買約0.1克價值約1,000元海洛因」
      （偵字1705號卷第60頁），嗣偵查中證人癸○○結證稱「
      98年6月12日18時9分通聯是我打的，被告己○○接電話，
      20分鐘後，約在機場附近7-11便利商店，被告己○○獨自
      過來，交易0.1克1000元海洛因」（偵字1705號卷第84頁
      ），此外，並有通聯譯文及0000000000門號申裝人資料（
      本院卷一、第119至120頁）、98年聲監字第61號通訊監察
      書（信警偵字第0000000000號卷第80至82頁）足稽，從而
      ，被告己○○於98年6月12日18時9分後某時，至豐年機場
      7-11超商附近，販賣0.1克價值1,000元海洛因給癸○○之
      犯行，殊堪認定，被告己○○空言否認，不外卸責之詞，
      不足採信，應依法論科。
（十）附表二、編號10部分:被告己○○於98年7月5日下午13時2
      6分以0000000000門號（以A表示）與子○○使用之000000
      0000門號（以B表示）通聯譯文記載「A:喂，B:你在那裡
      ？A:我在康樂這邊呢，B:康樂那裡？康樂水塔那裡？A:嘿
      ，B:我過去哈，A:好」、98年7月5日13時33分通聯譯文記
      載「A:喂，B:我到了」（偵字1705號卷第159頁），而證
      人子○○警詢稱「上揭98年7月5日13時26分通聯，是我向
      被告己○○買1000元0.1克海洛因，並在康樂水塔見面交
      易」（偵字1705號卷第155頁），嗣證人子○○偵查及審
      理時結證稱「上揭98年7月5日13時26分通聯是己○○接的
      ，我向己○○買1000元海洛因，並在台東市康樂水塔交易
      ，己○○獨自騎車過來」（偵字1705號卷第191至192頁、
      本院卷一第105頁背面），此外，並有98年聲監續字31號
      通訊監察書（信警偵字0000000000號警卷83至85頁）、通
      聯譯文足稽，從而，被告己○○於98年7月5日13時26分後
      某時，在台東市康樂水塔販賣0.1克1000元海洛因給子○○及丑○○之犯行，殊堪認定，被告己○○空言否認，不
      外卸責之詞，不足採信，應依法論科。
（十一）附表二、編號11部分:被告己○○於98年7月7日上午11
        時22分以0000000000門號（以A表示）與子○○使用之0
        000000000門號（以B表示）通聯譯文記載「B:我們到水
        塔那邊，不要到廟那邊，廟那邊有警察，A:哦，好」、
        98年7月11日11時33分通聯譯文記載「B:你們在那裡？
        我們麼...A:你超過那個什麼箱子那邊，B:我的摩拖車
        煞不到，在那裡？A:有，你往回走，巷子、水溝旁邊而
        已，B:哦，水溝旁邊而已哦，阿往回走，然後有一條巷
        子進去，這樣哦，A:嘿阿，B:哦，好好好」（偵字1705
        號卷第159頁），而證人子○○警詢稱「上揭98年7月7
        日11時22分及11時33分通聯，是我向被告己○○買海洛
        因，約在台東市康樂附近見面交易，跟之前一樣買1小
        包0.05克價值約500元」（偵字1705號卷第155至156頁
        ），嗣證人子○○偵查及審理時結證稱「上揭98年7月7
        日11時2通電話，是我向己○○買毒品，在台東市康樂
        水塔附近巷子，這一次是己○○獨自騎車過來，這一次
        買500元」（偵字1705號卷第192頁、本院卷一第105頁
        背面），此外，並有98年聲監續字31號通訊監察書（信
        警偵字0000000000號警卷83至85頁）、通聯譯文足稽，
        從而，被告己○○於98年7月7日11時33分後某時，在台
        東市康樂水塔販賣0.05克500元海洛因給子○○及丑○○之犯行，殊堪認定，被告己○○空言否認，不外卸責
        之詞，不足採信，應依法論科。
（十二）附表二、編號12部分:被告己○○於98年9月6日晚間18
        時15分03秒以0000000000門號（以A表示）與乙○○之
        0000000000門號通聯（以B表示）通聯譯文記載「B:幼
        齒的，你有沒有空。A:我在忙ㄋ，我等一下打給你好不
        好？B:好」、被告己○○之0000000000門號於98年9月6
        日19時54分33秒與戊○○通聯譯文記載「B:我萬里，我
        現在要過去了。A:沒有啦，我現在阿西樓哈這邊的7-11
        等你啊。B:我在大富翁這邊等你喔，A:ㄟㄚ」、乙○○
        以自己之0000000000門號與被告尤淑華之0000000000門
        號於98年9月6日19時55分49秒通聯譯文記載「B:你到那
        裡？A:這邊那裡（問旁邊男性友人...），我到阿西樓
        哈這邊的7-11這邊，...B:你到農工火葬場7-11那邊等
        我，我馬上到、A:喔」、乙○○以自己之0000000000門
        號與被告尤淑華之0000000000門號於98年9月6日20時06
        分25秒通聯譯文記載「B:你到了沒有？A:你在那裡？B:
        7-11這邊，A:那個7-11？B:康樂這邊阿，B:喔，我在另
        外一個7-11，你在那邊等我喔，B:喔」、乙○○以0000
        000000門號與被告尤淑華之0000000000門號於98年9月6
        日20時30分40秒通聯譯文記載「B:到了沒，A:你等一下
        ，在處理，馬上好，15分就好了」（信警偵字第099000
        0426號警卷第21頁），而證人戊○○警詢稱「有向己○○購買毒品海洛因，大部分都用公用電話，有時向朋友
        乙○○、袁志文借電話打..上開第1至第5通之通聯譯文
        ，只有第2通是我用公用電話打給己○○，其餘第1、3
        、4、5通的通聯紀錄，是乙○○自己撥給己○○的，我
        們共同向己○○購買海洛因，這次向己○○購買0.01克
        海洛因，價值約500元」（信警偵字第0990000426號警
        卷第4頁），嗣證人戊○○偵查及審理時均結證稱「上
        揭五通電話，只有第二通公共電話是我打的，其他是乙○○用他自己的電話打的，我們兩個在路邊遇到，剛好
        要買毒品，就約己○○在康樂國小附近的7-11旁交易，
        最後一通電話隔半小時，己○○就過來賣給我500元海
        洛因，約0.01克，她把毒品交給我，我再與乙○○分，
        乙○○跟我一起過去的」（偵字243號卷第22頁、本院
        卷一第175頁），且證人乙○○警詢稱「上開電話有四
        通是我替戊○○撥的，我替戊○○向己○○約地方交易
        毒品」（信警偵字第0990000426號警卷第14頁），嗣乙○○於本院審理時復證稱「戊○○講要找己○○拿毒品
        ，警詢所述，應該是那一天吧，戊○○說要找己○○，
        我說不然我替你打」等語（本院卷二第182頁、183頁）
        ，足徵，證人乙○○與戊○○與被告己○○通聯目的是
        要購買海洛因。此外，並有通聯譯文、0000000000門號
        申裝資料（訴字36號卷第53頁）、98年聲監字第115號
        通訊監察書（信警偵字0000000000號警卷88至90頁）足
        稽，從而，被告己○○於98年9月6日晚間20時30分後某
        時，在台東市康樂國小附近7-11超商外，將0.01克海洛
        因以500元販賣給戊○○之犯行，殊堪認定，被告己○○空言否認，不外卸責之詞，不足採信，應依法論科。
（十三）附表二、編號13部分:被告己○○於98年9月8日晚間21
        時04分48秒以0000000000門號（以A表示）與戊○○之0
        000000000門號通聯（以B表示）通聯譯文記載「A:喂，
        萬里，B:ㄟ，我要下去ㄚ，A:好，下來，B:現在喔？A:
        ㄟ，B:好」、98年9月8日22時13分4秒己○○之0000000
        000門號與戊○○之0000000000門號通聯譯文記載「A:
        騎去7-11啊，好不好？B:現在喔，好」（信警偵字第09
        90000426號警卷第22頁），而證人戊○○警詢稱「上開
        第1至第2通之通聯譯文，是我向己○○購買毒品，這次
        向己○○購買約0.01克海洛因，價值約500元」（信警
        偵字第0990000426號警詢卷第5至6頁），嗣證人戊○○
        偵查及審理時結證稱「上揭二通電話，是我聯繫己○○
        購買海洛因，我們約在同一地點交貨，這次是己○○拿
        過來的，我也是買500元0.01克海洛因，我當場交給己○○500元，地點是康樂國小的7-11。」（偵字243號卷
        第23頁、本院卷一第176頁），此外，並有通聯譯文、0
        000000000門號申裝人資料（訴字36號卷第51頁）、98
        年聲監字第115號通訊監察書（訴字38號卷第59至61頁
        ）附卷足稽，從而，被告己○○於98年9月8日晚間22時
        13分後之某時，在台東市康樂國小附近7-11超商附近，
        以每0.01克海洛因500元販賣給戊○○之犯行，殊堪認
        定，被告己○○空言否認，不外卸責之詞，不足採信，
        應依法論科。
（十四）附表二、編號14部分:被告己○○於98年9月9日晚間20
        時47分34秒以0000000000門號（以A表示）與戊○○之
        000-000000門號（以B表示）通聯譯文記載「A:喂，B:
        喂，萬里，我下去哦，A:好」（信警偵字第0990000426
        號警卷第22頁），而證人戊○○警詢稱「上開通聯譯文
        ，是我要向己○○購買海洛因毒品，這次向己○○購買
        約0.01克海洛因，價值約500元」（信警偵字第0990000
        426號警卷第6頁），嗣證人戊○○偵查及審理時結證稱
        「上揭電話，是我聯繫己○○購買海洛因，打完電話後
        約半小時在康樂國小7-11附近交易，這次是己○○過來
        賣給我500元海洛因」（偵字243號卷第23頁、本院卷一
        第176頁），此外，並有通聯譯文、0000000000門號申
        裝人資料（訴字36號卷第53頁）、98年聲監字第115號
        通訊監察書（訴字38號卷第59至61頁）附卷足稽，從而
        ，被告己○○於98年9月9日晚間20時47分後某時，在台
        東市康樂國小附近7-11超商附近，將每0.01克海洛因以
        500元販賣給戊○○之犯行，殊堪認定，被告己○○空
        言否認，不外卸責之詞，不足採信，應依法論科。
（十五）附表二、編號15部分:被告己○○於98年6月30日下午13
        時30分21秒以0000000000門號（以A表示）與戊○○之0
        00-000000門號（以B表示）通聯譯文記載「B:你在那裡
        ？我萬里啦，A:哦，你有車嗎？B:有，A:在康樂國小的
        7-11那邊，B:好，我等一下打電話給你，A:好」（信警
        偵字第0990000426號警卷第23頁），而證人戊○○警詢
        稱「上開通聯譯文，是我要向己○○購買海洛因毒品，
        這次向己○○購買約0.01克海洛因，價值約500元」（
        信警偵字第0990000426號警卷第6頁），嗣證人戊○○
        偵查及審理時結證稱「上揭電話，是我聯繫己○○購買
        海洛因，打完電話後約30分鐘，在康樂國小旁的7-11交
        易毒品海洛因，己○○獨自來，這次也是買了500元海
        洛因」（偵字243號卷第24頁、本院卷一第177頁），此
        外，並有通聯譯文及0000000000門號申裝人資料（本院
        卷一、第119至120頁）、98年聲監字第61號通訊監察書
        （信警偵字第0000000000號卷第80至82頁）足稽，從而
        ，被告己○○於98年6月30日下午1時30分後某時，在台
        東市康樂國小附近7-11外，販賣0.01克海洛因500元給
        戊○○之犯行，殊堪認定，被告己○○空言否認，不外
        卸責之詞，不足採信，應依法論科。
（十六）附表二、編號16部分:被告己○○於98年7月1日下午13
        時45分26秒以0000000000門號（以A表示）與戊○○之0
        00-000000門號（以B表示）通聯譯文記載「A:喂，B:淑
        華？A:ㄟ，B:我萬里，我現在沒有摩拖車耶，在永豐好
        不好？A:永豐哦？B:ㄟ，A:你可不可以等我20分，B:20
        分蛾？好。」（信警偵字第0990000426號警卷第23頁）
        ，而證人戊○○警詢稱「上開通聯譯文，是我要向己○○購買海洛因毒品，這次向己○○購買約0.01克海洛因
        ，價值約500元」（信警偵字第0990000426號警卷第6頁
        ），嗣證人戊○○偵查及審理時結證稱「上揭電話，是
        我聯繫己○○購買海洛因，打完電話後約20分鐘，在永
        豐餘紙廠交易，己○○獨自過來，這次也是買了500元
        海洛因」（偵字243號卷第24頁、本院卷一第177頁及背
        面），此外，並有通聯譯文及0000000000門號申裝人資
        料（本院卷一、第119至120頁）、98年聲監字第61號通
        訊監察書（信警偵字第0000000000號卷第80至82頁）足
        稽，從而，被告己○○於98年7月1日下午1時45分後之
        某時，在台東市永豐餘紙廠外，販賣0.01克海洛因500
        元給戊○○之犯行，殊堪認定，被告己○○空言否認，
        不外卸責之詞，不足採信，應依法論科。
（十七）附表二、編號17部分:被告己○○於98年7月4日上午10
        時45分27秒以0000000000門號（以A表示）與戊○○之0
        00000000門號（以B表示）通聯譯文記載「A:喂，B:喂
        ，我萬里啦，A:嘿，B:你在幹嘛，A:我沒有，B:在睡覺
        哦，喂，另外那個可以幫我拿1000元上來給我嗎？A:我
        又沒有，我要去問誰？B:你沒有哦」（信警偵字第0990
        000426號警卷第23頁），而證人戊○○警詢稱「上開通
        聯譯文，是我要向己○○購買海洛因毒品，並相約在永
        豐餘紙廠見面交易，這次向己○○購買約0.01克海洛因
        ，價值約500元」（信警偵字第0990000426號警卷第9至
        10頁），嗣證人戊○○偵查及審理時結證稱「上揭一通
        電話，早上10點多買一次，在10點多就拿到貨，在康樂
        7-11交易，是己○○獨自過來，也是買500元海洛因」
        （偵字243號卷第24頁、本院卷一第178頁），此外，並
        有通聯譯文及0000000000門號申裝人資料（本院卷一、
        第119至120頁）、98年聲監續字第31號通訊監察書（信
        警偵字第0000000000號卷第83至85頁）足稽，從而，被
        告己○○於98年7月4日上午10時45分後某時，在台東市
        康樂國小附近7-11外，販賣0.01克海洛因價格500給戊○○之犯行，殊堪認定，被告己○○空言否認，不外卸
        責之詞，不足採信，應依法論科。
（十八）附表二、編號18部分:被告己○○（A）以0000000000門
        號與戊○○（B）之000000000門號於98年7月04日下午1
        8時14分05秒通聯譯文記載「B:喂，我萬里，A:嗯，B現
        在可以上來嗎？A:好，B:我沒有車，A:要去那裡？B:上
        次一樣，我人在這裡，A:好」（信警偵字第0990000426
        號警卷第23頁），而證人戊○○警詢稱「上開通聯譯文
        ，是我要向己○○購買海洛因毒品，並相約在永豐餘紙
        廠見面交易，這次向己○○購買約0.01克海洛因，價值
        約500元」（信警偵字第0990000426號警卷第9至10頁）
        ，嗣證人戊○○偵查及審理時結證稱「上揭一通電話，
        同一天晚上的電話，打完電話半小時左右，約在永豐餘
        紙廠交貨，是己○○獨自過來，我也是買500元海洛因
        」（偵字243號卷第24頁、本院卷一第178頁），此外，
        並有通聯譯文及0000000000門號申裝人資料（本院卷一
        、第119至120頁）、98年聲監續字第31號通訊監察書（
        信警偵字第0000000000號卷第83至85頁）足稽，從而，
        被告己○○於98年7月4日下午18時14分後某時，在台東
        市永豐餘紙廠外，販賣0.01克海洛因價格500給戊○○
        之犯行，殊堪認定，被告己○○空言否認，不外卸責之
        詞，不足採信，應依法論科。
肆、有關犯罪事實欄三（即附表三）部分:
一、訊之被告己○○矢口否認附表三之犯行，惟依下列事證，足
    證被告己○○有轉讓海洛因犯行:
（一）有關附表三、編號01部分:被告己○○於98年6月9日11時1
      7分，以0000000000門號（以A表示）與邱創猶之00000000
      00門號（以B表示）通聯譯文記載「A:喂，B:安仔還有剩
      嗎？A:有阿，B:有沒有比較好的？A:很少，B:你在那裡？
      A:東之鄉這裡，B:我到了再打給你，B:好」（偵字1705號
      卷第144頁），而證人辛○○警詢稱「該通電話是我向己○○拿0.1克海洛因」（偵字1705號卷第131頁），嗣證人
      辛○○於偵查及審理中結證稱「該通電話後約10分，己○○在東之鄉單獨拿海洛因給我」（偵字1705號卷第148頁
      、本院卷一第189頁），此外，並有通聯譯文、000000000
      0門號申裝人資料（本院卷一、第119至120頁）、98年聲
      監字第61號通訊監察書（信警偵字0000000000號警詢卷第
      80至82頁）附卷足稽，從而，被告己○○於98年6月9日上
      午11時17分後某時，在台東市○○路東之鄉大飯店前，轉
      讓海洛因給辛○○之犯行，洵堪認定，被告己○○空言否
      認，不外卸責之詞，不足採信，應依法論科。
（二）有關附表三、編號02部分:被告己○○於98年6月9日17時1
      2分，以0000000000門號（以A表示）與邱創猶之00000000
      00門號（以B表示）通聯譯文記載「A:喂，B:你不是要拿
      過來？A:嘿，等一下，因為我現在沒車，我要過去我會打
      給你，B:哦，我要那個阿，多久到？A:我現在沒車，等一
      下要去醫院，B:我現在也要去醫院，A:對阿，我縣在就沒
      車阿，B:你在說什麼？A:我是說，我現在沒車，等下要過
      去醫院時，我會打給你」（偵字1705號卷第144頁），而
      證人辛○○警詢稱「該通電話是我向己○○拿0.1克海洛
      因，約在署立醫院見面」（偵字1705號卷第131頁），嗣
      證人辛○○於偵查及審理中結證稱「該通電話後，我跟己○○約在省立台東醫院外面，己○○單獨騎車，也是拿一
      小包給我」（偵字1705號卷第148頁、本院卷一第189頁）
      ，此外，並有通聯譯文、0000000000門號申裝人資料（本
      院卷一、第119至120頁）、98年聲監字第61號通訊監察書
      （信警偵字0000000000號警詢卷第80至82頁）附卷足稽，
      從而，被告己○○於98年6月9日17時12分後某時，在台東
      市署立台東醫院，轉讓海洛因給辛○○之犯行，洵堪認定
      ，被告己○○空言否認，不外卸責之詞，不足採信，應依
      法論科。
（三）有關附表三、編號03部分:被告己○○於98年6月14日12時
      06分，以0000000000門號（以A表示）與邱創猶之0000000
      000門號（以B表示）通聯譯文記載「B:喂，妹阿你在那？
      A:我在東方大鎮，B:我在豐源，A:豐源在那裡？B:豐里阿
      ，A:你沒車哦，一人騎一半，B:沒阿，A:那我待會過去，
      B:好」（偵字1705號卷第144頁），而證人辛○○警詢稱
     「該通電話是我向己○○拿0.1克海洛因，約在中華路麥當
      勞見面」（偵字1705號卷第132頁），嗣證人辛○○於偵
      查及審理中結證稱「該通電話後，約12點多，我跟被告己○○在中華路麥當勞，己○○單獨拿海洛因給我也是拿一
      小包給我」（偵字1705號卷第148頁、本院卷一第189頁）
      ，此外，並有通聯譯文、0000000000門號申裝人資料（本
      院卷一、第119至120頁）、98年聲監字第61號通訊監察書
      （信警偵字0000000000號警詢卷第80至82頁）附卷足稽，
      故被告己○○於98年6月14日12時06分後某時，在中華路
      麥當勞，轉讓海洛因給辛○○之犯行，洵堪認定，被告己○○空言否認，不外卸責之詞，不足採信，應依法論科。
（四）有關附表三、編號04部分:被告己○○於98年7月2日7時18
      分，以0000000000門號（以A表示）與邱創猶之000000000
      0門號（以B表示）通聯譯文記載「B:喂，淑華，你在那裡
      ？我跟你見面一下，B:你是誰阿？B:我聰興，A:你在那裡
      ？B:我在家，A:你很敢嗎？B:嘿阿，我等一下要上班了，
      我過去沒關係阿，A:好阿，到康樂國小7-11...，A:康樂
      國小好了，B:好」（偵字1705號卷第145頁），而證人辛○○警詢稱「該通電話是我向己○○拿0.1克海洛因，約
      在康樂7-11見面」（偵字1705號卷第133頁），嗣證人辛○○於偵查及審理中結證稱「該通電話是約在康樂國小7-
      11便利商店，己○○拿海洛因給我」（偵字1705號卷第14
      8頁、本院卷一第189頁及背面），此外，此外，並有通聯
      譯文、0000000000門號申裝人資料（本院卷一、第119至1
      20頁）、98年聲監字第61號通訊監察書（信警偵字000000
      0000號警詢卷第80至82頁）附卷足稽，故被告己○○於98
      年7月2日7時18分後之某時，在台東市康樂國小附近7-11
      ，轉讓海洛因給辛○○之犯行，洵堪認定，被告己○○空
      言否認，不外卸責之詞，不足採信，應依法論科。
伍、有關犯罪事實欄四（即附表四）部分:
    訊之被告己○○坦承上開附表四施用海洛因犯行，並有臺灣
    臺東看守所98年9月30日東所戒字第0980800061號函附之押
    票、慈濟大學濫用藥物檢驗中心98年9月23日慈大藥字第980
    92308號函附慈濟大學濫用藥物檢驗中心檢驗總表、臺灣臺
    東監獄收容人採尿檢驗登記簿及談話筆錄附卷足稽（98年度
    毒偵字第273號卷第1至7頁），此外，並有法務部調查局濫
    用藥物實驗室鑑定書（偵字1705號卷第245頁）、海洛因1小
    包（淨重0.05公克、空包裝重0.2克）、注射針筒45支、殘
    渣夾鍊袋3個、分食器1個、空夾鍊袋3包扣案足稽，被告己○○自白與事實相符，得作為不利被告己○○認定之依據，
    應依法論科。
陸、有關犯罪事實欄五（即附表五）部分:
    訊之被告丙○○坦承上開附表五施用海洛因犯行，並有臺灣
    臺東看守所98年9月30日東所戒字第0980800062號函附之押
    票、慈濟大學濫用藥物檢驗中心98年9月23日慈大藥字第980
    92308號函附慈濟大學濫用藥物檢驗中心檢驗總表、臺灣臺
    東監獄收容人採尿檢驗登記簿及談話筆錄附卷足稽（98年度
    毒偵字第275號卷第1至7頁），被告丙○○自白與事實相符
    ，得作為不利被告認定之依據，應依法論科。
柒、論罪科刑:
一、按販賣海洛因係違法行為，非可公然為之，且有其獨特之販
    售通路及管道，復無公定價格，容易增減分裝之份量，每次
    買賣之價量，可能隨時依雙方關係深淺、資力、需求量及對
    行情之認知、來源是否充裕、查緝鬆嚴、購買者被查獲時供
    述購買對象之可能風險評估等而異其標準，非可一概而論。
    被告二人既均否認販賣海洛因，自無從查得渠等販入之真正
    價格，及是否因販賣而獲得具體利潤之金額。是販賣之利得
    ，除經承認犯行，或帳冊價量均臻明確外，委難察得實情，
    縱未確切查得販賣賺取之實際差價，但除別有事證，足認係
    按同一價格轉讓，確未牟利外，尚難執此認非法販賣之事證
    有所不足，致知過坦承者難辭重典，飾詞否認者反得逞僥倖
    ，而失情理之平。惟販賣之人從價差或量差中牟利之方式雖
    異，然其販賣目的在意圖營利則同一，堪認被告購入海洛因
    之價格必較其售出之價格低廉，或以同一價格而減少海洛因
    之份量，有從中賺取差額利潤圖利之意圖及事實，此應屬合
    於論理法則，且不違背社會通常經驗之理性判斷。是被告己○○販賣海洛因給附表一、二之人，及被告丙○○販賣海洛
    因給附表一、編號06及09之人時，當均有營利之意圖，亦堪
    認定。
二、新舊法比較：本件被告二人行為後，毒品危害防制條例第4
    條第1項業經修正，並於98年5月20日公布，98年11月21日開
    始施行【按毒品危害防制條例第4條、第11條、第11條之1、
    第17條、第20條及第25條條文，雖業經總統於中華民國98年
    5月20日華總一義字第○九八○○一二五一四一號令公布，
    然因涉及多項授權法規修正或訂定，須定有一定施行日期，
    以完備相關法令修訂及行政作業程序，其主管機關法務部立
    法原意亦認為本次修正條文應回歸同條例第36條規定，自公
    布後六個月施行。此與司法院主管無日出條款之民、刑事法
    律之修正（例如：96年12月12日修正公布之刑事訴訟法第12
    1條、96年12月26日修正公布公證法第22條等），向來立法
    體例上未明定施行日期者，均自公布之日起算至第三日起發
    生效力者，不能等同論之。而中央法規標準法第13條雖規定
    ：「法規明定自公布或發布日施行者，自公布或發布之日起
    算至第三日起發生效力。」，此係以法規有明定自公布或發
    布日施行者始有適用，然本次修正毒品危害防制條例相關條
    文並未規定「本法自公布日施行」，故與中央法規標準法第
    十三條尚屬有間。從而，本次毒品危害防制條例並未另特定
    施行日期，即應依中央法規標準法第14條以毒品危害防制條
    例第36條規定之施行日期，自公布後六個月施行（臺灣高等
    法院因應新修正毒品危害防制條例施行法律問題研討會亦同
    此見解），是前述修正之條文業於被告前揭行為後之98年11
    月21日開始施行。】是被告犯罪後法律已有變更，修正前毒
    品危害防制條例第4條第1項之規定為：「製造、運輸、販賣
    第一級毒品者，處死刑或無期徒刑；處無期徒刑者，得併科
    新臺幣1千萬元以下罰金。」；修正後毒品危害防制條例第4
    條第1項則規定為：「製造、運輸、販賣第一級毒品者，處
    死刑或無期徒刑；處無期徒刑者，得併科新臺幣2千萬元以
    下罰金。」，比較新舊法修正前毒品危害防制條例第4條第1
    項有利於行為人，故應適用修正前毒品危害防制條例第4條
    第1項規定。
三、核被告己○○就犯罪事實欄一、二、三、四部分所為，係分
    犯修正前毒品危害防制條例第4條第1項之販賣第一級毒品罪
    共29罪、同條例第8條第1項之轉讓第一級毒品罪共4罪、同
    條例第10條第1項之施用第一級毒品罪1罪，其施用而持有海
    洛因之低度行為為施用行為吸收，不另論罪；被告己○○就
    附表一、編號06及09之犯行，與被告丙○○有犯意聯絡及行
    為分擔，應論以共同正犯，被告己○○所為上開犯行，犯意
    各別，行為互殊，應分論併罰。
四、核被告丙○○就附表一、編號06及09所為，均係犯修正前毒
    品危害防制條例第4條第1項之販賣第一級毒品罪共2罪，被
    告丙○○就附表一編號06及09之犯行，與被告己○○有犯意
    聯絡及行為分擔，應論以共同正犯。被告丙○○於被告己○○販賣第一級毒品海洛因給附表一、編號01、02、03、04、
    05、07、08、10及11之人時，先後9次以機車載運被告己○○至現場販賣，提供有形幫助，使被告己○○得以順利實施
    販賣海洛因犯行，被告丙○○係基於幫助他人犯罪之意思，
    而參與犯罪構成要件以外之行為，為幫助犯，故被告丙○○
    此部分所為，係分犯刑法第30條第1項、修正前毒品危害防
    制條例第4條第1項之幫助販賣第一級毒品罪共9罪，檢察官
    認被告丙○○此部分與被告己○○係販賣第一級毒品之共同
    正犯尚有誤會，附此敘明。至於被告丙○○就附表五所為，
    則係犯毒品危害防制條例第10條第1項之施用第一級毒品罪1
    罪，其施用而持有海洛因之低度行為為施用行為吸收，不另
    論罪。被告丙○○所為上開犯行，犯意各別，應分論併罰。
    被告丙○○前因懲治盜匪條例及麻醉藥品管理條例案件，於
    81年1月23日經臺灣高等法院花蓮分院以80年度上訴字第250
    號判處有期徒刑8年及10月，定應執行刑8年6月；嗣經假釋
    付保護管束後，又經撤銷假釋，應執行殘刑2年2月8日。又
    因偽造貨幣案，於92年11月4日經本院以92年度訴字192號判
    處有期徒刑3年2月確定；復因毒品危害防制條例案，於92年
    9月29日經本院以92年度訴字第102號判處有期徒刑10月確定
    ，該二罪定執行刑3年11月。上揭應執行之殘刑2年2月8日，
    與所定執行刑3年11月接續執行，嗣所犯毒品危害防制條例
    之罪經減刑為有期徒刑5月後，再與偽造貨幣案所處有期徒
    刑定應執行刑3年6月，於97年12月31日縮短刑期假釋付保護
    管束出監，於98年4月8日保護管束期滿，未執行之刑以已執
    行論，其於有期徒刑執行完畢5年內，再犯本件犯罪，為累
    犯。惟因毒品危害防制條例第4條第1項其法定刑為死刑或無
    期徒刑部分，依刑法第64條及65條規定，均不得加重，故被
    告丙○○就附表一之犯行，即不得依累犯規定加重。至於被
    告丙○○所為毒品危害防制條例第10條第1項之施用第一級
    毒品罪部分，仍應依累犯規定加重。又被告丙○○9次幫助
    販賣第一級毒品之行為，依刑法第30條第2項，按正犯之刑
    減輕之，本案被告丙○○所犯毒品危害防制條例第4條第1項
    最輕本刑為無期徒刑，依幫助犯規定減輕，依刑法第65條第
    2項規定無期徒刑減輕者，即為20年以下15年以上之有期徒
    刑。又刑法第59條之酌減其刑，必須犯罪另有特殊之原因與
    環境等情狀，在客觀上足以引起一般之同情，認為確可憫恕
    ，且即予宣告法定最低度之刑，猶嫌過重者，始有其適用。
    本件被告二人因販賣毒品之次數不少，事證已明又毫無悔意
    ，其犯行在客觀上殊難引起一般之同情，而認為確可憫恕，
    自不能徒以「法重情輕」以刑法第59條減輕其刑，以免引起
    效尤，自損司法之威信。
五、爰審酌被告2人均明知海洛因為毒品危害防制條例所列管之
    第一級毒品，被告己○○及丙○○為謀私利，竟共同販賣海
    洛因予他人2次，嚴重違反我國法律反毒、禁毒之政策，影
    響社會安全秩序甚鉅，更荼毒國人身心健康，而被告丙○○
    復於被告己○○單獨販賣27次海洛因時，就其中之9次販賣
    行為予以幫助，均有不該，而被告己○○多次販賣第一級毒
    品，獲有如附表一、二之販毒所得，復轉讓毒品及施用毒品
    ，惡性較重；且被告二人犯後僅承認施用第一級毒品之輕罪
    ，其餘均否認犯行，犯後態度惡劣，暨其等犯罪之動機、目
    的、手段等一切情狀，分別量處如主文所示之刑，並定其等
    應執行之刑，以資懲儆。復按被告己○○就附表一及二販賣
    第一級毒品罪，及被告丙○○所為附表一編號06、09之犯罪
    ，均應依刑法第37條第1項併予宣告褫奪公權終身。又被告
    丙○○所犯幫助販賣海洛因犯行，嚴重侵犯國家社會法益，
    本院認均有禠奪公權之必要，併均宣告各禠奪公權10年，且
    按其最長期者執行之。
六、沒收部分：
  (一)扣案針筒45支、殘渣夾鍊袋3個、分食器1個及空夾鍊袋3
      包，為被告己○○所有供施用第一級毒品海洛因所用之物
      ，應依刑法第38條第1項第2款，於被告己○○所犯附表四
      犯行部分宣告沒收。又扣案海洛因1包（淨重0.05公克、
      空包裝重0.2公克），經送檢驗結果，確屬第一級毒品無
      訛，惟無證據證明係被告己○○販賣後所剩，故無從於被
      告己○○所犯最後一次販賣毒品案中宣告沒收。按毒品危
      害防制條例第18條第1項規定，得諭知沒收並銷燬之者，
      以查獲之毒品及專供製造或施用毒品之器具為限，並不及
      於毒品之外包裝。茲扣案海洛因淨重0.05公克為被告己○○所有，供其施用所用，且已與其外包裝分離，應依毒品
      危害防制條例第18條第1項，於被告己○○所犯附表四犯
      行部分宣告沒收銷燬之；至於空包裝重0.2公克，為便利
      被告己○○方便施用毒品攜帶所用之物，為供施用毒品犯
      罪所用之物，仍依刑法第38條第1項第2款，於被告己○○
      所犯附表四犯行部分宣告沒收。
  (二)按毒品危害防制條例第19條第1項規定，犯販賣毒品罪者
      ，其供犯罪所用及犯罪所得之財物均沒收之，係採義務沒
      收主義。故販賣毒品所得之對價，不問其中成本若干，利
      潤多少，均應全部諭知沒收，貫徹政府查禁煙毒之決心，
      以符立法本旨（最高法院91年度臺上字第2419號判決意旨
      參照）。又按共同正犯犯罪所得之財物為現金時，因共同
      正犯應就全部犯罪結果負其責任，而合併計算犯罪所得，
      且於全部或一部不能沒收時以其財產抵償之，但為避免執
      行時發生重複沒收或抵償之情形，故各共同正犯之間係採
      連帶沒收主義，於裁判時應諭知被告共同犯罪所得之財物
      應與其他共同正犯「連帶沒收」之。復按沒收含有保安處
      分性質，對於共同正犯應採連帶沒收主義，不得就全體正
      犯之總所得，對於各正犯重複諭知沒收（參最高法院97年
      度台上字第3745號判決意旨）。犯毒品危害防制條例第4
      條第1項之販賣第一級毒品罪者，其因犯罪所得之財物，
      沒收之，如全部或一部不能沒收時，追徵其價額或以其財
      產抵償之。同條例第19條第1項雖有明文，然所稱因犯罪
      所得之財物，係以實際所得者為限，苟無所得或尚未取得
      者，即無從為沒收、追徵或以財產抵償之諭知（最高法院
      96年度台上字第2331號判決參照）。如附表一、編號06及
      09之販賣第一級毒品所得600元及500元，分別為被告己○○及丙○○共犯販賣第一級毒品罪所得，雖未扣案，仍應
      依毒品危害防制條例第19條第1項之規定，於上開附表一
      、編號06及09之罪名項下為連帶沒收之宣告，如全部或一
      部不能沒收時，並依共犯連帶理論，如全部或一部不能沒
      收時，以其2人財產連帶抵償之。又因附表一、編號06之
      廠牌不明手機，係證人子○○及丑○○購買毒品時，因現
      金不夠暫時質押在被告二人處，其所有權仍屬證人子○○
      及丑○○所有，爰不為沒收宣告。至於附表一編號01、02
      、03、04、05、07、08、10、11，及附表二之各次販賣第
      一級毒品所得，雖未扣案，亦均依毒品危害防制條例第19
      條第1項之規定，於被告己○○所犯販賣第一級毒品罪主
      文項下宣告沒收。又共同正犯因相互間利用他方之行為，
      以遂行其犯意之實現，本於責任共同之原則，有關從刑之
      沒收部分，雖他共同正犯所有供犯罪所用之物，亦應於其
      本身所處主刑之後，併為沒收之諭知。幫助犯則僅對犯罪
      構成要件以外之行為為加功，且無共同犯罪之意思，自不
      適用該責任共同之原則，對於正犯所有供犯罪所用或因犯
      罪所得之物，勿庸併為沒收之宣告（最高法院86年度台上
      字第6278號判決參照），茲被告丙○○就附表一編號01、
      02、03、04、05、07、08、10、11之9次犯行，僅係幫助
      犯，故就被告己○○販賣毒品所得，即不須在被告丙○○
      所犯幫助犯行部分併予宣告沒收。
  (三)刑罰法令關於沒收之規定，兼採職權沒收主義與義務沒收
      主義。職權沒收，係指法院就屬於被告所有，供犯罪所用
      、預備用或因犯罪所得之物，仍得本於職權斟酌是否宣告
      沒收，例如刑法第三十八條第一項第二款、第三款、第三
      項前段等規定屬之。義務沒收，則又可分為絕對義務沒收
      與相對義務沒收。前者指凡法條有：「不問屬於犯人與否
      ，沒收之」之特別規定者屬之，法院就此等物品是否宣告
      沒收，無斟酌餘地，除已證明滅失者外，不問屬於犯人與
      否或有無查扣，均應宣告沒收，例如刑法第三十八條第一
      項第一款、第二項、第二百條、第二百零五條、第二百零
      九條、第二百十九條、第二百六十六條第二項、毒品危害
      防制條例第十八條第一項前段等規定屬之；後者則係指供
      犯罪所用、預備用或因犯罪所得，以屬於被告所有者為限
      ，始應予以沒收，例如毒品危害防制條例第十九條第一項
      前段（最高法院96年度台上字第7069號判決參照），被告
      己○○及丙○○分犯附表一、二販賣犯行，所使用之0000
      000000、0000000000、0000000000號行動電話SIM卡及附
      掛之手機，並無證據證明係被告二人所有，故即毋庸為沒
      收之宣告，附此敘明。
捌、無罪部分:
一、公訴意旨另以己○○及丙○○基於營利之犯意聯絡，分別於
    附表六編號01至08所示時地，販賣第一級毒品海洛因共16次
    ，因認丙○○與己○○另共犯販賣第一級毒品罪16罪云云。
二、按犯罪事實應依證據認定之，無證據不得認定犯罪事實；又
    不能證明被告犯罪者，應諭知無罪之判決，刑事訴訟法第15
    4條第2項、第301條第1項分別定有明文。再者，認定犯罪事
    實所憑之證據，雖不以直接證據為限，間接證據亦包括在內
    ，但是無論直接或間接證據，其為訴訟上之證明，須達於通
    常一般人均不致有所懷疑，而得確信其為真實之程度，始得
    據為有罪之認定。又檢察官就被告犯罪事實，應負舉證責任
    ，並指出證明之方法，刑事訴訟法第161條第1項定有明文，
    因此，檢察官對於起訴之犯罪事實，應負提出證據及說服之
    實質舉證責任，倘其所提出之證據，不足為被告有罪之積極
    證明，或其闡明之證明方法，無從說服法官以形成被告有罪
    之心證，基於無罪推定之原則，自應為被告無罪判決之諭知
    （最高法院76年臺上字第4986號判例、92年臺上字第128號
    判例參照）。訊據被告二人堅詞否認有公訴人所指附表六之
    犯行。
三、有關附表六、編號01部分:檢察官所以認被告二人涉犯附表
    六、編號01之犯行，不外以證人癸○○警偵訊證述，佐以通
    聯譯文為據，惟查，被告己○○使用之0000000000門號（以
    A表示），固於98年6月12日20時02分53秒，與癸○○使用之
    000-000000通聯（以B表示），其內容為「A:喂哥哦，B:怎
    樣？A:喂詩宜真的可以像你說的一樣嗎？B:怎樣？A:你懂我
    的意思嗎？我拿你的東西，可以和老榮東西比嗎？就是和他
    的東西比嗎，B:你不用比那個，A:你在那裡？我去找你，B:
    你和誰在一起？是發財仔嗎？A:嗯，B:不然我向拿一半，A:
    好好，我等你」（偵字1705號卷第65頁），觀諸被告己○○
    電話中向癸○○稱「我拿你的東西，可以和老榮東西比嗎？
    就是和他的東西比嗎？」，即知該通聯係在談論被告己○○
    要向癸○○拿東西，根本不是癸○○要向被告己○○拿東西
    ，惟證人癸○○警詢竟謂「（問:根據本分局員警通訊監察
    譯文表98年6月12日20時02分53秒你以家用電話353057撥打
    己○○0000000000通話內容『A:喂哥哦，B:怎樣？A:喂詩宜
    真的可以像你說的一樣嗎？B:怎樣？A:你懂我的意思嗎？我
    拿你的東西，可以和老榮東西比嗎？就是和他的東西比嗎，
    B:你不用比那個，A:你在那裡？我去找你，B:你和誰在一起
    ？是發財仔嗎？A:嗯，B:不然我向拿一半，A:好好，我等你
    』，這一通譯文是何意思？答:）己○○問我上一次他賣給
    我的海洛因毒品的品質如何，我覺得可以，我便又向己○○
    買海洛因毒品，（問:你於這次向己○○購買海洛因毒品數
    量多少？價值多少？答:）我向己○○購買約0.05公克，價
    值約新台幣500元」（偵字1705號卷第61頁），於偵查中復
    結證稱「（問:提示0000000000於8年6月12日20時監聽譯文
    一通、該門號與你室內電話有通聯，該通電話是否向己○○
    、丙○○買毒品？答:）是，也是約在飛機場附近的7-11便
    利商店，己○○接電話，在20分鐘後現場交易，我跟他交易
    500元得海洛因，丙○○開車載己○○來交易的」（偵字170
    5號卷第84頁）。再者，警方依據監聽譯文研判，在「談話
    內容研判」欄亦記載「被告己○○使用之0000000000門號，
    於98年6月12日20時02分53秒，與癸○○使用之000-000000
    通聯，內容係指A（即被告己○○）要向上游（阿兄）拿毒
    品」，在在證明，證人癸○○警偵訊所述，根本與通聯談話
    內容顯示之客觀意義相違背，已難認證人癸○○上揭警偵訊
    證述有何可信度。復按，證人癸○○上揭通聯譯文顯示之客
    觀意義既顯示「證人癸○○可能是交付毒品給被告己○○之
    人」，則證人癸○○與被告己○○之利害即相反。準此，證
    人癸○○為脫卸己罪，而為不利被告己○○及丙○○之證述
    ，乃甚可能，且證人癸○○經本院傳拘不到庭，致無法對證
    人陳宗上揭可信度存疑之證詞作交互詰問，以辨明其可信性
    ，故尚難以證人癸○○可信度存疑又未經交互詰問之警偵訊
    證詞，佐以根本與證述內容相矛盾通聯譯文，認被告二人有
    於附表六、編號01時地，販賣第一級毒品給癸○○之犯行。
    此部分犯罪，既不能證明，自應為無罪諭知。
四、有關附表六、編號02部分:檢察官所以認被告二人涉犯附表
    六、編號02之犯行，不外以證人癸○○偵查證述，佐以通聯
    譯文為據。惟查，被告己○○使用之0000000000門號（以A
    表示），固於98年8月03日14時11分、14時21分、14時25分
    、14時31分，與癸○○使用之0000000000通聯（以B表示）
    ，其內容分別為「（98年8月3日14時11分通聯:B:喂，A:兄
    仔，我去找你哦，B:阿，...又要吃冰哦，A:是阿，B:75塊
    的哦，A:對對對，B:我跟你說，慢一點，你差不多再20分鐘
    打，A:好好）、（98年8月3日14時21分通聯:B:喂，A:兄仔
    ，B:那你過來阿，A:好好）、（98年8月3日14時25分通聯B:
    喂，A:喂，我到了，B:好啦.好啦）、（98年8月3日14時31
    分通聯:B:喂，要好了，A:喂、阿兄，那個..不要給我加東
    西，我要清冰就好了，A:好阿）」（偵字1705號卷第65頁）
    ，依上揭通聯譯文所顯示之客觀意義，根本是被告己○○找
    癸○○拿物品，被告己○○尚要求癸○○所交付東西要有品
    質，此再觀警方在「談話內容研判」欄亦分別記載上揭四通
    電話內容係指「阿華向上游綽號兄仔的男子購買7500元海洛
    英毒、阿華前往上游綽號兄仔的男子交易毒品、阿華前往上
    游綽號兄仔的男子交易毒品（車程約4分鐘）、阿華前往上
    游綽號兄仔的男子要求毒品品質」之記載，即知該四通電話
    係被告己○○要向上游之證人癸○○拿東西，始有該等通話
    內容。再佐以證人癸○○警訊謂「（問:根據本分局員警通
    訊監察譯文表98年8月03日14時11分09秒，己○○以行動電
    話0000000000撥打你以行動電話0000000000通話內容『B:喂
    ，A:兄仔，我去找你哦，B:阿，...又要吃冰哦，A:是阿，B
    :75塊的哦，A:對對對，B:我跟你說，慢一點，你差不多再
    20分鐘打，A:好好』、另於98年8月3日14時21分50秒通話內
    容『B:喂，A:兄仔，B:那你過來阿，A:好好』、另於98年8
    月3日14時25分12秒通話內容『B:喂，A:喂，我到了，B:好
    啦.好啦』、另於98年8月3日14時31分17秒通話內容『B:喂
    ，要好了，A:喂、阿兄，那個..不要給我加東西，我要清冰
    就好了，A:好阿）』，這四通譯文是何意思？答:）是己○○要我替她打行動電話0000000000聯絡綽號明和之男子拿海
    洛因毒品，（問:己○○向綽號明和之男子購買海洛因毒品
    數量為多少？價值多少？答:）己○○購買約0.75公克，價
    值約7500元，（問:綽號明和之男子真實姓名為何？聯絡電
    話多少？答:）我只知道他綽號叫明和，使用行動電話00000
    00000而已，據你稱均向己○○購買毒品，為何己○○要你
    替她聯絡上游賣家綽號明和之男子？答:）因己○○曾在我
    家施用綽號明和男子販賣的海洛因，感覺不錯，己○○又與
    明和不熟識，才會叫我替她聯絡明和，我只是替他們聯絡，
    其他她們交談的內容我就不清楚」（偵字1705號卷第62頁）
    ，在在證明上揭四通電話通聯，根本非所謂「被告己○○及
    丙○○共同販賣海洛因給癸○○」，乃證人癸○○偵查中結
    證後竟謂「（問:提示0000000000於98年8月3日監聽譯文四
    通、該門號與你向朋友借用的0000000000電話有通聯，該四
    通電話是否向己○○、丙○○買毒品？答:）是，雖然打了
    四通，但只有交易一次，接電話的都是己○○，直到當天晚
    上六點多，丙○○騎車載己○○到我寧波街得住處交易，我
    買了7500元，一包比較大包，是己○○下車交給我」云云，
    根本違反該通聯譯文客觀意義及其於警詢所述，故證人癸○○偵查中所述，根本無可信度，準此，在被告二人否認犯行
    ，而證人癸○○偵查中證述又與事實相違背，無任何可信性
    時，尚難憑證人癸○○偵查中之片面指述，入人於罪，此部
    分犯罪，既不能證明，自應為無罪諭知。
五、有關附表六、編號03至08部分:檢察官所以認被告二人犯附
    表六之販賣第一級毒品罪14次，不外以證人壬○○警偵訊筆
    錄為據。雖證人壬○○於審理時復為相同之指述，然此部分
    僅證人壬○○指述外，並無其他通聯資料足證證人壬○○確
    有於檢察官所指時地以電話與被告二人聯絡之情，已難認證
    人壬○○指述可信；況證人壬○○係98年10月12日接受警方
    詢問，距其所謂向被告二人購買毒品之98年3月至6月間，相
    距三個多月，證人壬○○對於購買多少次竟能如此精確說出
    ，實不可能。此觀，證人壬○○同日警詢對於向另一謝文隆
    者購買幾次毒品，僅能約略指述「98年5月份...在舊火車站
    、假期飯店等處交易大約11次，98年7、8月大約10次」，即
    知證人壬○○之記性，並非如此精確，乃其竟於指述被告二
    人時精確說出次數，惟於指述謝文隆者時，僅能說出概數，
    亦足使人懷疑，證人壬○○有選擇性指述之可能。況依刑事
    訴訟法規定，被告自白時尚須有補強證據存在，始能依自白
    佐以補強證據，認定其證明力。茲被告二人否認犯行，又僅
    有證人壬○○片面指述情況下，檢察官復未舉出其他證據證
    明證人壬○○指述可信，基於罪疑惟輕，殊難依該片面指述
    入人於罪，此外，復查無其他積極證據足認被告犯罪，此部
    分犯行不能證明，自應為無罪諭知。
據上論結，應依刑事訴訟法第301條第1項、第299條第1項前段，
毒品危害防制條例第4條第1項（修正前）、第8條第1項、第10條
第1項、第18條第1項、第19條第1項，刑法第11條前段、第2條第
1項、第30條、第28條、第37條第1項、第2項、第38條第1項第2
款、第51條第4款、第8款，判決如主文。
本案經檢察官丁○○到庭執行職務。
中    華    民    國    99    年    6     月    10    日
                   刑事第一庭審判長  法  官  蔡崇義
                                     法  官  李俊彬
                                     法  官  陳義忠
以上正本證明與原本無異。
如不服本判決應於收受送達後10日內向本院提出上訴書狀，並應
敘述具體理由；其未敘述上訴理由者，應於上訴期間屆滿後20日
內向本院補提理由書（均須按他造當事人之人數附繕本）。「切
勿逕送上級法院」。告訴人或被害人對於本判決如有不服，請書
具不服之理由狀，請求檢察官上訴者，其上訴期間之計算係以檢
察官收受判決正本之日期為準。
                                     書記官  王希文
中    華    民    國    99    年    6     月    10    日
毒品危害防制條例第4條第1項
製造、運輸、販賣第一級毒品者，處死刑或無期徒刑；處無期徒
刑者，得併科新臺幣 1 千萬元以下罰金。
毒品危害防制條例第8條第1項
轉讓第一級毒品者，處 1 年以上 7 年以下有期徒刑，得併科新
臺幣 1 百萬元以下罰金。
毒品危害防制條例第10條第1項
施用第一級毒品者，處 6 月以上 5 年以下有期徒刑。
附表一
┌──┬───────────┬────────────┐
│編號│  犯罪行為            │    罪刑                │
├──┼───────────┼────────────┤
│01  │己○○基於營利意圖，以│丙○○幫助販賣第一級毒品│
│    │0000000000門號與庚○○│，累犯，處有期徒刑拾陸年│
│    │使用之0000000000通聯後│，褫奪公權拾年。        │
│    │，於98年6月8日下午2時 │己○○販賣第一級毒品，處│
│    │許，在台東市○○路○段 │無期徒刑，褫奪公權終身；│
│    │292號縣立殯儀館，由林 │未扣案販賣毒品所得新臺幣│
│    │淑華販賣海洛因給庚○○│伍佰元沒收，如全部或一部│
│    │，丙○○則騎車載己○○│不能沒收時，以其財產抵償│
│    │至現場，方便己○○將0.│之。                    │
│    │05克海洛因以500元價格 │                        │
│    │賣給庚○○。          │                        │
├──┼───────────┼────────────┤
│02  │己○○基於營利意圖於98│丙○○幫助販賣第一級毒品│
│    │年6月12日下午3時許，以│，累犯，處有期徒刑拾陸年│
│    │0000000000門號，與鄭光│，褫奪公權拾年。        │
│    │哲之0000000000通聯後，│己○○販賣第一級毒品，處│
│    │丙○○則騎機車載己○○│無期徒刑，褫奪公權終身；│
│    │至台東市○○路糖廠前，│未扣案販賣毒品所得新臺幣│
│    │便利己○○販賣0.05克海│伍佰元沒收，如全部或一部│
│    │洛因，以500元販賣給鄭 │不能沒收時，以其財產抵償│
│    │光哲。                │之。                    │
├──┼───────────┼────────────┤
│03  │己○○基於營利意圖於98│丙○○幫助販賣第一級毒品│
│    │年6月15日晚上11時許， │，累犯，處有期徒刑拾陸年│
│    │以0000000000門號，與鄭│，褫奪公權拾年。        │
│    │光哲之0000000000通聯後│己○○販賣第一級毒品，處│
│    │，由丙○○騎機車或開車│無期徒刑，褫奪公權終身；│
│    │載己○○至豐年機場附近│未扣案販賣毒品所得新臺幣│
│    │統一超商，便利己○○販│伍佰元沒收，如全部或一部│
│    │賣500元海洛因給寅○○ │不能沒收時，以其財產抵償│
│    │。                    │之。                    │
├──┼───────────┼────────────┤
│04  │己○○基於營利意圖於98│丙○○幫助販賣第一級毒品│
│    │年6月19日中午12時許， │，累犯，處有期徒刑拾陸年│
│    │以0000000000門號，與鄭│，褫奪公權拾年。        │
│    │光哲之0000000000通聯後│己○○販賣第一級毒品，處│
│    │，由丙○○騎車載己○○│無期徒刑，褫奪公權終身；│
│    │至中興路糖廠前，便利林│未扣案販賣毒品所得新臺幣│
│    │淑華販賣500元海洛因給 │伍佰元沒收，如全部或一部│
│    │寅○○。              │不能沒收時，以其財產抵償│
│    │                      │之。                    │
├──┼───────────┼────────────┤
│05  │己○○基於營利意圖於98│丙○○幫助販賣第一級毒品│
│    │年6月21日17時49分，以0│，累犯，處有期徒刑拾陸年│
│    │000000000門號，與鄭光 │，褫奪公權拾年。        │
│    │哲之0000000000通聯，嗣│己○○販賣第一級毒品，處│
│    │於同日17時許，即由尤發│無期徒刑，褫奪公權終身；│
│    │財載己○○至新生路608 │未扣案販賣毒品所得新臺幣│
│    │巷35號旁巷口，便利林淑│伍佰元沒收，如全部或一部│
│    │華販賣500元海洛因給鄭 │不能沒收時，以其財產抵償│
│    │光哲。                │之。                    │
├──┼───────────┼────────────┤
│06  │己○○及丙○○基於犯意│丙○○共同販賣第一級毒品│
│    │聯絡，於98年6月5日上午│，累犯，處無期徒刑，褫奪│
│    │某時、先由子○○以0926│公權終身；未扣案販賣毒品│
│    │523286門號與己○○之09│所得新臺幣陸佰元與己○○│
│    │00000000門號通聯，尤發│連帶沒收之，如全部或一部│
│    │財即載己○○至台東市中│不能沒收時，以其與己○○│
│    │山路某飯店，將不詳數量│之財產連帶抵償之。      │
│    │海洛因，以1,000元，販 │己○○共同販賣第一級毒品│
│    │賣給子○○及丑○○，嗣│，處無期徒刑，褫奪公權終│
│    │子○○給付600元給林淑 │身，未扣案販賣毒品所得新│
│    │華，不夠部分，則由尤發│臺幣陸佰元與丙○○連帶沒│
│    │財要求子○○提供手機質│收之，如全部或一部不能沒│
│    │押給己○○及丙○○。  │收時，以其與丙○○之財產│
│    │                      │連帶抵償之。            │
├──┼───────────┼────────────┤
│07  │己○○基於營利意圖於98│丙○○幫助販賣第一級毒品│                      │
│    │年7月4日晚上10時許、由│，累犯，處有期徒刑拾陸年│                      │
│    │子○○以0000000000門號│，褫奪公權拾年。        │                      │
│    │與己○○之0000000000門│己○○販賣第一級毒品，處│                      │
│    │號通聯後，丙○○載林淑│無期徒刑，褫奪公權終身；│                      │
│    │華至卑南鄉太平夜市內，│未扣案販賣毒品所得新臺幣│                      │
│    │便利己○○販賣500元海 │伍佰元沒收，如全部或一部│                      │
│    │洛因給被秀峰及丑○○。│不能沒收時，以其財產抵償│                      │
│    │                      │之。                    │                      │
├──┼───────────┼────────────┤
│08  │己○○基於營利意圖於98│丙○○幫助販賣第一級毒品│
│    │年6月9日上午11時許，以│，累犯，處有期徒刑拾陸年│                   │
│    │0000000000門號，與張峰│，褫奪公權拾年。        │                      │
│    │城之0000000000通聯後，│己○○販賣第一級毒品，處│                      │
│    │丙○○載己○○至台東市│無期徒刑，褫奪公權終身；│                      │
│    │開封街基督教醫院外，便│未扣案販賣毒品所得新臺幣│                      │
│    │利己○○販賣500元海洛 │參佰元沒收，如全部或一部│                      │
│    │因給壬○○，但壬○○只│不能沒收時，以其財產抵償│                      │
│    │付300元，尚有200元積欠│之。                    │                      │
│    │未付。                │                        │                      │
├──┼───────────┼────────────┤
│ 09 │己○○與丙○○基於犯意│丙○○共同販賣第一級毒品│
│    │聯絡，於98年9月8日上午│，累犯，處無期徒刑，褫奪│
│    │6時許，由戊○○以09831│公權終身；未扣案販賣毒品│
│    │72940門號，與己○○使 │所得新臺幣伍佰元與己○○│
│    │用之0000000000通聯後，│連帶沒收之，如全部或一部│
│    │己○○即以0000000000與│不能沒收時，以其與己○○│
│    │丙○○使用之0000000000│之財產連帶抵償之。      │
│    │通聯，通知丙○○至台東│己○○共同販賣第一級毒品│
│    │市康樂國小附近7-11超商│，處無期徒刑，褫奪公權終│
│    │附近，以0.01克海洛因50│身，未扣案販賣毒品所得新│
│    │0元價格販賣給戊○○。 │臺幣伍佰元與丙○○連帶沒│
│    │                      │收之，如全部或一部不能沒│
│    │                      │收時，以其與丙○○之財產│
│    │                      │連帶抵償之。            │
├──┼───────────┼────────────┤
│10  │己○○基於營利意圖於98│丙○○幫助販賣第一級毒品│
│    │年6月12日上午10時許， │，累犯，處有期徒刑拾陸年│
│    │以0000000000與戊○○之│，褫奪公權拾年。        │
│    │380214通聯後，丙○○騎│己○○販賣第一級毒品，處│
│    │機車載己○○至台東市第│無期徒刑，褫奪公權終身，│
│    │三公墓火葬場附近，便利│未扣案販賣毒品所得新臺幣│
│    │己○○以0.01克海洛因50│伍佰元沒收，如全部或一部│
│    │0元價格販賣給戊○○。 │不能沒收時，以其財產抵償│
│    │                      │之。                    │
├──┼───────────┼────────────┤
│11  │己○○基於營利意圖於98│丙○○幫助販賣第一級毒品│
│    │年6月25日晚間7時許，林│，累犯，處有期徒刑拾陸年│
│    │淑華先以0000000000與任│，褫奪公權拾年。        │
│    │萬里之382364通聯，尤發│己○○販賣第一級毒品，處│
│    │財則騎機車載己○○至台│無期徒刑，褫奪公權終身，│
│    │東市永豐餘紙廠外，方便│未扣案販賣毒品所得新臺幣│
│    │己○○以0.01克海洛因50│伍佰元沒收，如全部或一部│
│    │0元價格，販賣給戊○○ │不能沒收時，以其財產抵償│
│    │。                    │之；未扣案門號0000000000│
│    │                      │SIM卡沒收，如全部或一部 │
│    │                      │不能沒收時，追徵其價額或│
│    │                      │以其財產抵償之。        │
│    │                      │                        │
└──┴───────────┴────────────┘
附表二
┌──┬───────────┬────────────┐
│編號│  犯罪行為            │    罪刑                │
├──┼───────────┼────────────┤
│    │己○○基於營利意圖以09│                        │
│    │00000000門號與庚○○使│無期徒刑，褫奪公權終身；│
│    │用之0000000000通聯後，│未扣案販賣毒品所得新臺幣│
│    │於98年6月16日中午12時 │伍佰元沒收，如全部或一部│
│    │許，在台東市○○路全民│不能沒收時，以其財產抵償│
│    │藥局前，由己○○，將0.│之。                    │
│    │05 克海洛因以500元價格│                        │
│    │賣給庚○○。          │                        │
├──┼───────────┼────────────┤
│02  │己○○基於營利意圖於98│己○○販賣第一級毒品，處│
│    │年6月8日下午3時許，以0│無期徒刑，褫奪公權終身；│
│    │000000000門號，與鄭光 │未扣案販賣毒品所得新臺幣│
│    │哲之0000000000通聯後，│伍佰元沒收，如全部或一部│
│    │在台東市康樂橋旁涼亭或│不能沒收時，以其財產抵償│
│    │豐年機場統一超商，將0.│之。                    │
│    │05克海洛因，以500元價 │                        │
│    │格販賣給寅○○。      │                        │
├──┼───────────┼────────────┤
│03  │己○○基於營利意圖於98│己○○販賣第一級毒品，處│
│    │年6月14日晚上18時許， │無期徒刑，褫奪公權終身；│
│    │以0000000000門號，與鄭│未扣案販賣毒品所得新臺幣│
│    │光哲之0000000000通聯後│伍佰元沒收，如全部或一部│
│    │，己○○至寅○○位於台│不能沒收時，以其財產抵償│
│    │東市○○路60 8巷35號住│之。                    │
│    │處，由己○○販賣500元 │                        │
│    │海洛因給寅○○。      │                        │
├──┼───────────┼────────────┤
│04  │己○○基於營利意圖於98│己○○販賣第一級毒品，處│
│    │年6月16日下午13時許， │無期徒刑，褫奪公權終身；│
│    │以0000000000門號，與鄭│未扣案販賣毒品所得新臺幣│
│    │光哲之0000000000通聯後│伍佰元沒收，如全部或一部│
│    │，由己○○至台東市新生│不能沒收時，以其財產抵償│
│    │國小前，販賣500元海洛 │之。                    │
│    │因給寅○○。          │                        │
├──┼───────────┼────────────┤
│05  │己○○基於營利意圖於98│己○○販賣第一級毒品，處│
│    │年6月17日16時許，先以 │無期徒刑，褫奪公權終身；│
│    │0000000000門號，與鄭光│未扣案販賣毒品所得新臺幣│
│    │哲之0000000000通聯，林│伍佰元沒收，如全部或一部│
│    │淑華至台東市○○路608 │不能沒收時，以其財產抵償│
│    │巷35號寅○○住處，販賣│之。                    │
│    │500元海洛因給寅○○。 │                        │
│    │                      │                        │
├──┼───────────┼────────────┤
│06  │己○○基於營利意圖於98│己○○販賣第一級毒品，處│
│    │年6月20日18時23分，先 │無期徒刑，褫奪公權終身；│
│    │以0000000000門號，與鄭│未扣案販賣毒品所得新臺幣│
│    │光哲之0000000000通聯，│伍佰元沒收，如全部或一部│
│    │嗣於同日19時26分，鄭光│不能沒收時，以其財產抵償│
│    │哲再以0000000000門號與│之。                    │
│    │己○○之0000000000門號│                        │
│    │通話後，由丙○○接聽，│                        │
│    │再由己○○至豐年機場旁│                        │
│    │7-11超商，由己○○販賣│                        │
│    │500元海洛因給寅○○。 │                        │
│    │                      │                        │
├──┼───────────┼────────────┤
│07  │己○○基於營利意圖於98│己○○販賣第一級毒品，處│
│    │年6月22日上午7時23分及│無期徒刑，褫奪公權終身；│
│    │7時32分，以0000000000 │未扣案販賣毒品所得新臺幣│
│    │門號，與寅○○之092626│伍佰元沒收，如全部或一部│
│    │3324通聯，嗣於同日上午│不能沒收時，以其財產抵償│
│    │8時許，即由己○○至至 │之。                    │
│    │豐年機場旁統一超商販賣│                        │
│    │500元海洛因給寅○○。 │                        │
├──┼───────────┼────────────┤
│08  │己○○基於營利意圖於98│己○○販賣第一級毒品，處│
│    │年6月26日12時27分、12 │無期徒刑，褫奪公權終身；│
│    │時45分許，以0000000000│未扣案販賣毒品所得新臺幣│
│    │門號，與寅○○之092626│伍佰元沒收，如全部或一部│
│    │3324門號通聯後，己○○│不能沒收時，以其財產抵償│
│    │即至台東市康樂大水溝旁│之。                    │
│    │大水塔附近，販賣500元 │                        │
│    │海洛因給寅○○。      │                        │
├──┼───────────┼────────────┤
│09  │己○○基於營利意圖於98│己○○販賣第一級毒品，處│
│    │年6月12日18時9分許，以│無期徒刑，褫奪公權終身；│
│    │0000000000門號，與陳宗│未扣案販賣毒品所得新臺幣│
│    │寬之0000000000通聯後，│伍佰元沒收，如全部或一部│
│    │嗣於同日晚上6時許，即 │不能沒收時，以其財產抵償│
│    │由己○○至豐年機場7-11│之。                    │
│    │超商附近，由己○○販賣│                        │
│    │1000元海洛因給癸○○。│                        │
├──┼───────────┼────────────┤
│10  │己○○基於營利意圖於98│己○○販賣第一級毒品，處│
│    │年7月5日13時26分許、由│無期徒刑，褫奪公權終身；│
│    │子○○以0000000000門號│未扣案販賣毒品所得新臺幣│
│    │與己○○之0000000000門│壹仟元沒收，如全部或一部│
│    │號通聯，至台東市康樂水│不能沒收時，以其財產抵償│
│    │塔見面販賣0.1克1000 元│之。                    │
│    │海洛因給子○○及丑○○│                        │
│    │。                    │                        │
├──┼───────────┼────────────┤
│11  │己○○基於營利意圖於98│己○○販賣第一級毒品，處│
│    │年7月7日上午11時22分許│無期徒刑，褫奪公權終身，│
│    │、11時33分許，由子○○│未扣案販賣毒品所得新臺幣│
│    │以0000000000門號與林淑│伍佰元沒收，如全部或一部│
│    │華之0000000000門號通聯│不能沒收時，以其財產抵償│
│    │，己○○即至台東市康樂│之。                    │
│    │水塔，將0.05克海洛因，│                        │
│    │以500元販賣給子○○及 │                        │
│    │丑○○。              │                        │
├──┼───────────┼────────────┤
│12  │己○○基於營利意圖於98│己○○販賣第一級毒品，處│                      │
│    │年9月6日晚上20時許，由│無期徒刑，褫奪公權終身；│                      │
│    │戊○○以000- 000000公 │未扣案販賣毒品所得新臺幣│                      │
│    │共電話與己○○之098307│伍佰元沒收，如全部或一部│                      │
│    │2046門號通聯後，己○○│不能沒收時，以其財產抵償│                      │
│    │在台東市康樂國小附近統│之。                    │                      │
│    │一超商，以0.01克海洛因│                        │                      │
│    │500元價格，販賣給任萬 │                        │                      │
│    │里。                  │                        │                      │
├──┼───────────┼────────────┤                      │
│13  │己○○基於營利意圖於98│己○○販賣第一級毒品，處│                      │
│    │年9月8日晚間10時許，林│無期徒刑，褫奪公權終身；│
│    │淑華先以000000000與任 │未扣案販賣毒品所得新臺幣│
│    │萬里之0000000000通聯，│伍佰元沒收，如全部或一部│
│    │己○○在台東市康樂國小│不能沒收時，以其財產抵償│
│    │附近7-11超商，以每0.01│之。                    │
│    │克海洛因500元價格，販 │                        │
│    │賣給戊○○。          │                        │
├──┼───────────┼────────────┤
│14  │己○○基於營利意圖於98│己○○販賣第一級毒品，處│
│    │年9月9日晚間20時許，林│無期徒刑，褫奪公權終身；│
│    │淑華以0000000000門號與│未扣案販賣毒品所得新臺幣│
│    │戊○○之381034通聯，嗣│伍佰元沒收，如全部或一部│
│    │己○○在台東市康樂國小│不能沒收時，以其財產抵償│
│    │附近7-11超商附近，以每│之。                    │
│    │0.01克海洛因500元價格 │                        │
│    │販賣給戊○○。        │                        │
├──┼───────────┼────────────┤
│15  │己○○基於營利意圖於98│己○○販賣第一級毒品，處│
│    │年6月30日下午1時許，林│無期徒刑，褫奪公權終身；│
│    │淑華以0000000000與任萬│未扣案販賣毒品所得新臺幣│
│    │里之310894通聯，在台東│伍佰元沒收，如全部或一部│
│    │市康樂國小附近7-11外，│不能沒收時，以其財產抵償│
│    │己○○以0.01克海洛因50│之。                    │
│    │0元價格販賣給戊○○。 │                        │                      │卡沒收，如全部或一部不能│
├──┼───────────┼────────────┤
│16  │己○○基於營利意圖於98│己○○販賣第一級毒品，處│
│    │年7月1日下午1時許，林 │無期徒刑，褫奪公權終身；│
│    │淑華以0000000000與任萬│未扣案販賣毒品所得新臺幣│
│    │里之382614通聯，在台東│伍佰元沒收，如全部或一部│
│    │市永豐餘紙廠外，己○○│不能沒收時，以其財產抵償│
│    │以0.01克海洛因500元價 │之。                    │
│    │格販賣給戊○○。      │                        │
├──┼───────────┼────────────┤
│ 17 │己○○基於營利意圖於98│己○○販賣第一級毒品，處│
│    │年7月4日上午10時許，林│無期徒刑，褫奪公權終身；│
│    │淑華以0000000000與任萬│未扣案販賣毒品所得新臺幣│
│    │里之0000000000通聯，在│伍佰元沒收，如全部或一部│
│    │台東市康樂國小附近7-11│不能沒收時，以其財產抵償│
│    │ 外，己○○以0.01克海 │之。                    │
│    │洛因500元價格販賣給任 │                        │
│    │萬里。                │                        │
├──┼───────────┼────────────┤
│18  │己○○基於營利意圖於98│己○○販賣第一級毒品，處│
│    │年7月4日晚上6時許，林 │無期徒刑，褫奪公權終身；│
│    │淑華以0000000000與任萬│未扣案販賣毒品所得新臺幣│
│    │里之000000000通聯，在 │伍佰元沒收，如全部或一部│
│    │台東市永豐餘紙廠外，林│不能沒收時，以其財產抵償│
│    │淑華以0.01克海洛因價格│之。                    │
│    │500元方式，販賣給任萬 │                        │
│    │里。                  │                        │
└──┴───────────┴────────────┘
附表三
┌──┬───────────┬────────────┐
│編號│  犯罪行為            │    罪刑                │
├──┼───────────┼────────────┤
│01  │98年6月9日11時17分，林│己○○轉讓第一級毒品，處│
│    │淑華以0000000000與邱創│有期徒刑壹年陸月。      │
│    │猷之0000000000通聯後，│                        │
│    │在台東市○○路東之鄉大│                        │
│    │飯店前，轉讓0.1克之海 │                        │
│    │洛因給辛○○。        │                        │
├──┼───────────┼────────────┤
│02  │98年6月9日17時12分，林│己○○轉讓第一級毒品，處│
│    │淑華以0000000000與邱創│有期徒刑壹年陸月。      │
│    │猷之0000000000通聯後，│                        │
│    │在台東市署立台東醫院，│                        │
│    │轉讓0.1克海洛因給邱創 │                        │
│    │猷。                  │                        │
├──┼───────────┼────────────┤
│03  │98年6月14日12時06分， │己○○轉讓第一級毒品，處│
│    │己○○以0000000000與邱│有期徒刑壹年陸月。      │
│    │創猷之0000000000通聯後│                        │
│    │，在中華路麥當勞，轉讓│                        │
│    │0.1克海洛因給辛○○。 │                        │
├──┼───────────┼────────────┤
│04  │98年7月2日7時18分，林 │己○○轉讓第一級毒品，處│
│    │淑華以0000000000與邱創│有期徒刑壹年陸月。      │
│    │猷之0000000000通聯後  │                        │
│    │，在台東市康樂國小附近│                        │
│    │7-11，轉讓0.1克海洛因 │                        │
│    │給辛○○。            │                        │
└──┴───────────┴────────────┘
附表四
┌──┬───────────┬────────────┐
│編號│  犯罪行為            │    罪刑                │
├──┼───────────┼────────────┤
│01  │己○○於96年間因施用第│己○○施用第一級毒品，處│
│    │1級毒品海洛因，經法院 │有期徒刑捌月，扣案海洛因│
│    │裁定送觀察勒戒後，因無│（淨重零點零五公克）沒收│
│    │繼續施用毒品傾向，由臺│銷燬之；扣案海洛因空包裝│
│    │灣台東地方法院檢察署檢│袋（重零點貳公克）、針筒│
│    │察官於96年8月11日以96 │肆拾伍支、殘渣夾鍊袋參個│
│    │年度毒偵緝字第9號為不 │、分食器壹個及空夾鍊袋參│
│    │起訴處分。仍不知悔改，│包，均沒收。            │
│    │復於98年9月15日凌晨0時│                        │
│    │許，在臺東市○○路○段3│                        │
│    │21號住處，以針筒注射之│                        │
│    │方式，施用第1級毒品海 │                        │
│    │洛因1次。嗣於98年9月15│                        │
│    │日上午6時30分許，經警 │                        │
│    │在上址扣得其所有供施用│                        │
│    │海洛因所用之海洛因1包 │                        │
│    │（淨重0.05公克、空包裝│                        │
│    │袋重0.2公克）、針筒45 │                        │
│    │支、殘渣夾鍊袋3個、分 │                        │
│    │食器1個及空夾鍊袋3包，│                        │
│    │並採集己○○尿液送驗，│                        │
│    │尿液檢驗結果呈嗎啡陽性│                        │
│    │反應，始悉上情。      │                        │
└──┴───────────┴────────────┘
附表五
┌──┬───────────┬────────────┐
│編號│  犯罪行為            │    罪刑                │
├──┼───────────┼────────────┤
│01  │丙○○基於施用第1級毒 │丙○○施用第一級毒品，累│
│    │品海洛因之犯意，於98年│犯，處有期徒刑拾月。    │
│    │9月14日晚上8時許，在位│                        │
│    │於臺東縣臺東市○○路2 │                        │
│    │段321號住處內，以針筒 │                        │
│    │注射方式施用第1級毒品 │                        │
│    │海洛因1次。嗣於98年9月│                        │
│    │16日，丙○○因案經本院│                        │
│    │裁定羈押於臺灣臺東看守│                        │
│    │所，該所依規定於98年9 │                        │
│    │月16日下午3時59分採集 │                        │
│    │其尿液送驗，檢驗結果呈│                        │
│    │嗎啡陽性反應。        │                        │
└──┴───────────┴────────────┘
附表六
┌──┬────────────────────────┐
│編號│     公訴事實                                   │
├──┼────────────────────────┤
│01  │己○○於98年6月12日20時2分許，以0000000000門號，│
│    │與癸○○之000000000通聯，嗣於同日晚上8時許，即由│
│    │丙○○載己○○至豐年機場7-11超商附近，由己○○販│
│    │賣500元海洛因給癸○○，因認被告丙○○與己○○共 │
│    │犯販賣第一級毒品罪。                            │
├──┼────────────────────────┤
│02  │己○○於98年8月3日14時11分、14時21分、14時25分、│
│    │14時31分許，以0000000000門號，與癸○○之00000000│
│    │60通聯，嗣於同日下午6時許，即由丙○○載己○○至 │
│    │豐年機場7-11超商附近，由己○○販賣500元海洛因給 │
│    │癸○○，因認被告丙○○與己○○共犯販賣第一級毒品│
│    │罪。                                            │
├──┼────────────────────────┤
│03  │98年3月至6月間某3日，壬○○以公用電話與丙○○或 │
│    │己○○聯絡後，在台東市○○路水塔旁，以每次500元 │
│    │方式，由丙○○獨自騎機車拿海洛因與壬○○交易毒品│
│    │共三次，因認被告丙○○與己○○共犯販賣第一級毒品│
│    │罪三次。                                        │
├──┼────────────────────────┤
│04  │98年3月至6月間某3日，壬○○以公用電話與丙○○或 │
│    │己○○聯絡後，在台東市○○路水塔旁，以每次500元 │
│    │方式，販賣海洛因給壬○○三次，其中一至二次係由尤│
│    │發財騎車載己○○至場，與壬○○交易，因認被告尤發│
│    │財與己○○共犯販賣第一級毒品罪三次。            │
│    │                                                │
├──┼────────────────────────┤
│05  │98年3月至6月間某2日，壬○○以公用電話與丙○○或 │
│    │己○○聯絡後，在台東市○○路糖廠旁，以每次500元 │
│    │方式，由己○○與壬○○交易二次海洛因，因認被告尤│
│    │發財與己○○共犯販賣第一級毒品罪二次。          │
│    │                                                │
├──┼────────────────────────┤
│06  │98年3月至6月間某2日，壬○○以公用電話與丙○○或 │
│    │己○○聯絡後，在台東市○○路麥當勞，以每次500元 │
│    │方式，由己○○販賣海洛因給壬○○二次，因認被告尤│
│    │發財與己○○共犯販賣第一級毒品罪二次。          │
│    │                                                │
├──┼────────────────────────┤
│ 07 │98年3月至6月間某3日，壬○○以公用電話與丙○○或 │
│    │己○○聯絡後，在台東市東海國中，以每次500元方式 │
│    │，由己○○販賣海洛因給壬○○三次，因認被告丙○○│
│    │與己○○共犯販賣第一級毒品罪三次。              │
│    │                                                │
├──┼────────────────────────┤
│08  │98年3月至6月間某日，壬○○以公用電話與丙○○或林│
│    │淑華聯絡後，在台東市○○街基督教醫院，以每次500 │
│    │元方式，由己○○販賣海洛因一次給壬○○，因認被告│
│    │丙○○與己○○共犯販賣第一級毒品罪一次。        │
└──┴────────────────────────┘

司法院資訊處製作；財團法人民間司法改革基金會備份。
